#
# tab:->	<-
# sg.1 sg.2 sg.3 du.2 du.3 pl.1 pl.2 pl.3

# λύω ========= luo - λύω, λύσω, ἔλυσα, λέλυκα, λέλυμαι, ἐλύθην

act.impf.ind: ἔλυον, ἔλυες, ἔλυε-ἔλυεν, ἐλύετον, ἐλυέτην, ἐλύομεν, ἐλύετε, ἔλυον
mp.impf.ind: ἐλυόμην, ἐλύου, ἐλύετο, ἐλύεσθον, ἐλυέσθην, ἐλυόμεθα, ἐλύεσθε, ἐλύοντο
act.fut.ind: λύσω, λύσεις, λύσει, λύσετον, λύσετον, λύσομεν, λύσετε, λύσουσι-λύσουσιν
act.fut.opt: λύσοιμι, λύσοις, λύσοι, λύσοιτον, λυσοίτην, λύσοιμεν, λύσοιτε, λύσοιεν
mid.fut.ind: λύσομαι, λύσῃ-λύσει, λύσεται, λύσεσθον, λύσεσθον, λυσόμεθα, λύσεσθε, λύσονται
mid.fut.opt: λυσοίμην, λύσοιο, λύσοιτο, λύσοισθον, λυσοίσθην, λυσοίμεθα, λύσοισθε, λύσοιντο
pas.fut.ind: λυθήσομαι, λυθήσῃ, λυθήσεται, λυθήσεσθον, λυθήσεσθον, λυθησόμεθα, λυθήσεσθε, λυθήσονται
pas.fut.opt: λυθησοίμην, λυθήσοιο, λυθήσοιτο, λυθήσοισθον, λυθησοίσθην, λυθησοίμεθα, λυθήσοισθε, λυθήσοιντο

act.aor.ind: ἔλυσα, ἔλυσας, ἔλυσε-ἔλυσεν, ἐλύσατον, ἐλυσάτην, ἐλύσαμεν, ἐλύσατε, ἔλυσαν
act.aor.sub: λύσω, λύσῃς, λύσῃ, λύσητον, λύσητον, λύσωμεν, λύσητε, λύσωσι-λύσωσιν
act.aor.opt: λύσαιμι, λύσειας-λύσαις, λύσειε-λύσειεν-λύσαι, λύσαιτον, λυσαίτην, λύσαιμεν, λύσαιτε, λύσειαν-λύσαιεν
act.aor.imp: , λῦσον, λυσάτω, λύσατον, λυσάτων, , λύσατε, λυσάντων
mid.aor.ind: ἐλυσάμην, ἐλύσω, ἐλύσατο, ἐλύσασθον, ἐλυσάσθην, ἐλυσάμεθα, ἐλύσασθε, ἐλύσαντο
mid.aor.sub: λύσωμαι, λύσῃ, λύσηται, λύσησθον, λύσησθον, λυσώμεθα, λύσησθε, λύσωνται
mid.aor.opt: λυσαίμην, λύσαιο, λύσαιτο, λύσαισθον, λυσαίσθην, λυσαίμεθα, λύσαισθε, λύσαιντο
mid.aor.imp: , λῦσαι, λυσάσθω, λύσασθον, λυσάσθων, , λύσασθε, λυσάσθων
pas.aor.ind: ἐλύθην, ἐλύθης, ἐλύθη, ἐλύθητον, ἐλυθήτην, ἐλύθημεν, ἐλύθητε, ἐλύθησαν
pas.aor.sub: λυθῶ, λυθῇς, λυθῇ, λυθῆτον, λυθῆτον, λυθῶμεν, λυθῆτε, λυθῶσι-λυθῶσιν
pas.aor.opt: λυθείην, λυθείης, λυθείη, λυθεῖτον-λυθείητον, λυθείτην-λυθειήτην, λυθεῖμεν-λυθείημεν, λυθεῖτε-λυθείητε, λυθεῖεν-λυθείησαν
pas.aor.imp: , λύθητι, λυθήτω, λύθητον, λυθήτων, , λύθητε, λυθέντων

act.pf.ind: λέλυκα, λέλυκας, λέλυκε-λέλυκεν, λελύκατον, λελύκατον, λελύκαμεν, λελύκατε, λελύκασι-λελύκασιν
act.pf.sub: λελύκω, λελύκῃς, λελύκῃ, λελύκητον, λελύκητον, λελύκωμεν, λελύκητε, λελύκωσι-λελύκωσιν
act.pf.opt: λελύκοιμι-λελυκοίην, λελύκοις-λελυκοίης, λελύκοι-λελυκοίη, λελύκοιτον, λελυκοίτην, λελύκοιμεν, λελύκοιτε, λελύκοιεν
act.pf.imp: , λέλυκε, λελυκέτω, λελύκετον, λελυκέτων, , λελύκετε, λελυκόντων
mp.pf.ind: λέλυμαι, λέλυσαι, λέλυται, λέλυσθον, λέλυσθον, λελύμεθα, λέλυσθε, λέλυνται
# mp.pf.sub: λελυμένος ὦ, λελυμένος ᾖς, λελυμένος ᾖ, λελυμένω ἦτον, λελυμένω ἦτον, λελυμένοι ὦμεν, λελυμένοι ἦτε, λελυμένοι ὦσι-ὦσιν
# mp.pf.opt: λελυμένος εἴην, λελυμένος εἴης, λελυμένος εἴη, λελυμένοι εἴητον/εἶτον, λελυμένω εἰήτην/εἴτην, λελυμένοι εἴημεν/εἶμεν, λελυμένοι εἴητε/εἶτε, λελυμένοι εἴησαν/εἶεν
mp.pf.imp: , λέλυσο, λελύσθω, λέλυσθον, λελύσθων, , λέλυσθε, λελύσθων

act.ppf.ind: ἐλελύκειν-ἐλελύκη, ἐλελύκεις-ἐλελύκης, ἐλελύκει-ἐλελύκειν, ἐλελύκετον, ἐλελυκέτην, ἐλελύκεμεν, ἐλελύκετε, ἐλελύκεσαν
mp.ppf.ind: ἐλελύμην, ἐλέλυσο, ἐλέλυτο, ἐλέλυσθον, ἐλελύσθην, ἐλελύμεθα, ἐλέλυσθε, ἐλέλυντο
mp.fpf.ind: λελύσομαι, λελύσῃ-λελύσει, λελύσεται, λελύσεσθον, λελύσεσθον, λελυσόμεθα, λελύσεσθε, λελύσονται
mp.fpf.opt: λελυσοίμην, λελύσοιο, λελύσοιτο, λελύσοισθον, λελυσοίσθην, λελυσοίμεθα, λελύσοισθε, λελύσοιντο

# βουλεύω ====

act.pres.ind: βουλεύω, βουλεύεις, βουλεύει, βουλεύετον, βουλεύετον, βουλεύομεν, βουλεύετε, βουλεύουσι-βουλεύουσιν
act.pres.sub: βουλεύω, βουλεύῃς, βουλεύῃ, βουλεύητον, βουλεύητον, βουλεύωμεν, βουλεύητε, βουλεύωσι-βουλεύωσιν
act.pres.opt: βουλεύοιμι, βουλεύοις, βουλεύοι, βουλεύοιτον, βουλευοίτην, βουλεύοιμεν, βουλεύοιτε, βουλεύοιεν
act.pres.imp: , βούλευε, βουλευέτω, βουλεύετον, βουλευέτων, , βουλεύετε, βουλευόντων
mp.pres.ind: βουλεύομαι, βουλεύῃ-βουλεύει, βουλεύεται, βουλεύεσθον, βουλεύεσθον, βουλευόμεθα, βουλεύεσθε, βουλεύονται
mp.pres.sub: βουλεύωμαι, βουλεύῃ, βουλεύηται, βουλεύησθον, βουλεύησθον, βουλευώμεθα, βουλεύησθε, βουλεύωνται
mp.pres.opt: βουλευοίμην, βουλεύοιο, βουλεύοιτο, βουλεύοισθον, βουλευοίσθην, βουλευοίμεθα, βουλεύοισθε, βουλεύοιντο
mp.pres.imp: , βουλεύου, βουλευέσθω, βουλεύεσθον, βουλευέσθων, , βουλεύεσθε, βουλευέσθων

act.impf.ind: ἐβούλευον, ἐβούλευες, ἐβούλευε-ἐβούλευεν, ἐβουλεύετον, ἐβουλευέτην, ἐβουλεύομεν, ἐβουλεύετε, ἐβούλευον
mp.impf.ind: ἐβουλευόμην, ἐβουλεύου, ἐβουλεύετο, ἐβουλεύεσθον, ἐβουλευέσθην, ἐβουλευόμεθα, ἐβουλεύεσθε, ἐβουλεύοντο

act.fut.ind: βουλεύσω, βουλεύσεις, βουλεύσει, βουλεύσετον, βουλεύσετον, βουλεύσομεν, βουλεύσετε, βουλεύσουσι-βουλεύσουσιν
act.fut.opt: βουλεύσοιμι, βουλεύσοις, βουλεύσοι, βουλεύσοιτον, βουλευσοίτην, βουλεύσοιμεν, βουλεύσοιτε, βουλεύσοιεν
mid.fut.ind: βουλεύσομαι, βουλεύσῃ-βουλεύσει, βουλεύσεται, βουλεύσεσθον, βουλεύσεσθον, βουλευσόμεθα, βουλεύσεσθε, βουλεύσονται
mid.fut.opt: βουλευσοίμην, βουλεύσοιο, βουλεύσοιτο, βουλεύσοισθον, βουλευσοίσθην, βουλευσοίμεθα, βουλεύσοισθε, βουλεύσοιντο

act.aor.ind: ἐβούλευσα, ἐβούλευσας, ἐβούλευσε-ἐβούλευσεν, ἐβουλεύσατον, ἐβουλευσάτην, ἐβουλεύσαμεν, ἐβουλεύσατε, ἐβούλευσαν
act.aor.sub: βουλεύσω, βουλεύσῃς, βουλεύσῃ, βουλεύσητον, βουλεύσητον, βουλεύσωμεν, βουλεύσητε, βουλεύσωσι-βουλεύσωσιν
act.aor.opt: βουλεύσαιμι, βουλεύσειας-βουλεύσαις, βουλεύσειε-βουλεύσειεν-βουλεύσαι, βουλεύσαιτον, βουλευσαίτην, βουλεύσαιμεν, βουλεύσαιτε, βουλεύσειαν-βουλεύσαιεν
act.aor.imp: , βούλευσον, βουλευσάτω, βουλεύσατον, βουλευσάτων, , βουλεύσατε, βουλευσάντων
mid.aor.ind: ἐβουλευσάμην, ἐβουλεύσω, ἐβουλεύσατο, ἐβουλεύσασθον, ἐβουλευσάσθην, ἐβουλευσάμεθα, ἐβουλεύσασθε, ἐβουλεύσαντο
mid.aor.sub: βουλεύσωμαι, βουλεύσῃ, βουλεύσηται, βουλεύσησθον, βουλεύσησθον, βουλευσώμεθα, βουλεύσησθε, βουλεύσωνται
mid.aor.opt: βουλευσαίμην, βουλεύσαιο, βουλεύσαιτο, βουλεύσαισθον, βουλευσαίσθην, βουλευσαίμεθα, βουλεύσαισθε, βουλεύσαιντο
mid.aor.imp: , βούλευσαι, βουλευσάσθω, βουλεύσασθον, βουλευσάσθων, , βουλεύσασθε, βουλευσάσθων

act.pf.ind: βεβούλευκα, βεβούλευκας, βεβούλευκε-βεβούλευκεν, βεβουλεύκατον, βεβουλεύκατον, βεβουλεύκαμεν, βεβουλεύκατε, βεβουλεύκασι-βεβουλεύκασιν
act.pf.sub: βεβουλεύκω, βεβουλεύκῃς, βεβουλεύκῃ, βεβουλεύκητον, βεβουλεύκητον, βεβουλεύκωμεν, βεβουλεύκητε, βεβουλεύκωσι-βεβουλεύκωσιν
act.pf.opt: βεβουλεύκοιμι-βεβουλευκοίην, βεβουλεύκοις-βεβουλευκοίης, βεβουλεύκοι-βεβουλευκοίη, βεβουλεύκοιτον, βεβουλευκοίτην, βεβουλεύκοιμεν, βεβουλεύκοιτε, βεβουλεύκοιεν
act.pf.imp: , βεβούλευκε, βεβουλευκέτω, βεβουλεύκετον, βεβουλευκέτων, , βεβουλεύκετε, βεβουλευκόντων
mp.pf.ind: βεβούλευμαι, βεβούλευσαι, βεβούλευται, βεβούλευσθον, βεβούλευσθον, βεβουλεύμεθα, βεβούλευσθε, βεβούλευνται
# mp.pf.sub: βεβουλευμένος ὦ, βεβουλευμένος ᾖς, βεβουλευμένος ᾖ, βεβουλευμένω ἦτον, βεβουλευμένω ἦτον, βεβουλευμένοι ὦμεν, βεβουλευμένοι ἦτε, βεβουλευμένοι ὦσι-ὦσιν
# mp.pf.opt: βεβουλευμένος εἴην, βεβουλευμένος εἴης, βεβουλευμένος εἴη, βεβουλευμένοι εἴητον/εἶτον, βεβουλευμένω εἰήτην/εἴτην, βεβουλευμένοι εἴημεν/εἶμεν, βεβουλευμένοι εἴητε/εἶτε, βεβουλευμένοι εἴησαν/εἶεν
mp.pf.imp: , βεβούλευσο, βεβουλεύσθω, βεβούλευσθον, βεβουλεύσθων, , βεβούλευσθε, βεβουλεύσθων

act.ppf.ind: ἐβεβουλεύκειν-ἐβεβουλεύκη, ἐβεβουλεύκεις-ἐβεβουλεύκης, ἐβεβουλεύκει-ἐβεβουλεύκειν, ἐβεβουλεύκετον, ἐβεβουλευκέτην, ἐβεβουλεύκεμεν, ἐβεβουλεύκετε, ἐβεβουλεύκεσαν
mp.ppf.ind: ἐβεβουλεύμην, ἐβεβούλευσο, ἐβεβούλευτο, ἐβεβούλευσθον, ἐβεβουλεύσθην, ἐβεβουλεύμεθα, ἐβεβούλευσθε, ἐβεβούλευντο

# δέω ==============  deo - δέω, δήσω, ἔδησα, δέδεκα, δέδεμαι, ἐδέθην

act.pres.ind: δῶ, δεῖς, δεῖ, δεῖτον, δεῖτον, δοῦμεν, δεῖτε, δοῦσι-δοῦσιν
act.pres.sub: δῶ, δῇς, δῇ, δῆτον, δῆτον, δῶμεν, δῆτε, δῶσι-δῶσιν
act.pres.opt: δοίην-δοῖμι, δοίης-δοῖς, δοίη-δοῖ, δοῖτον-δοίητον, δοίτην-δοιήτην, δοῖμεν-δοίημεν, δοῖτε-δοίητε, δοῖεν-δοίησαν
# act.pres.imp: , δεῖ, δείτω, δεῖτον, δείτων, , δεῖτε, δούντων
mp.pres.ind: δοῦμαι, δεῖ-δῇ, δεῖται, δεῖσθον, δεῖσθον, δούμεθα, δεῖσθε, δοῦνται
mp.pres.sub: δῶμαι, δῇ, δῆται, δῆσθον, δῆσθον, δώμεθα, δῆσθε, δῶνται
mp.pres.opt: δοίμην, δοῖο, δοῖτο, δοῖσθον, δοίσθην, δοίμεθα, δοῖσθε, δοῖντο
# mp.pres.imp: , δοῦ, δείσθω, δεῖσθον, δείσθων, , δεῖσθε, δείσθων

act.impf.ind: ἔδουν, ἔδεις, ἔδει, ἐδεῖτον, ἐδείτην, ἐδοῦμεν, ἐδεῖτε, ἔδουν
mp.impf.ind: ἐδούμην, ἐδοῦ, ἐδεῖτο, ἐδεῖσθον, ἐδείσθην, ἐδούμεθα, ἐδεῖσθε, ἐδοῦντο
# mp.impf.ind: δεόμην, δέου, δέετο, δέεσθον, δεέσθην, δεόμε-δεόμεσθα, δέεσθε, δέοντο
# mp.impf.ind: δεύμην, δεῖο/δέο, δεῖτο, δεῖσθον, δείσθην, δεύμε-δεύμεσθα, δεῖσθε, δεῦντο

act.fut.ind: δήσω, δήσεις, δήσει, δήσετον, δήσετον, δήσομεν, δήσετε, δήσουσι-δήσουσιν
act.fut.opt: δήσοιμι, δήσοις, δήσοι, δήσοιτον, δησοίτην, δήσοιμεν, δήσοιτε, δήσοιεν
mid.fut.ind: δήσομαι, δήσῃ-δήσει, δήσεται, δήσεσθον, δήσεσθον, δησόμεθα, δήσεσθε, δήσονται
mid.fut.opt: δησοίμην, δήσοιο, δήσοιτο, δήσοισθον, δησοίσθην, δησοίμεθα, δήσοισθε, δήσοιντο

# не та E - что делать? - форма верная
# pas.fut.ind: δεθήσομαι, δεθήσῃ, δεθήσεται, δεθήσεσθον, δεθήσεσθον, δεθησόμεθα, δεθήσεσθε, δεθήσονται
# pas.fut.opt: δεθησοίμην, δεθήσοιο, δεθήσοιτο, δεθήσοισθον, δεθησοίσθην, δεθησοίμεθα, δεθήσοισθε, δεθήσοιντο
# XXX ?
# pas.fut.ind: δεδήσομαι, δεδήσῃ, δεδήσεται, δεδήσεσθον, δεδήσεσθον, δεδησόμεθα, δεδήσεσθε, δεδήσονται
# pas.fut.opt: δεδησοίμην, δεδήσοιο, δεδήσοιτο, δεδήσοισθον, δεδησοίσθην, δεδησοίμεθα, δεδήσοισθε, δεδήσοιντο

act.aor.ind: ἔδησα, ἔδησας, ἔδησε-ἔδησεν, ἐδήσατον, ἐδησάτην, ἐδήσαμεν, ἐδήσατε, ἔδησαν
act.aor.sub: δήσω, δήσῃς, δήσῃ, δήσητον, δήσητον, δήσωμεν, δήσητε, δήσωσι-δήσωσιν
act.aor.opt: δήσαιμι, δήσειας-δήσαις, δήσειε-δήσειεν-δήσαι, δήσαιτον, δησαίτην, δήσαιμεν, δήσαιτε, δήσειαν-δήσαιεν
act.aor.imp: , δῆσον, δησάτω, δήσατον, δησάτων, , δήσατε, δησάντων
mid.aor.ind: ἐδησάμην, ἐδήσω, ἐδήσατο, ἐδήσασθον, ἐδησάσθην, ἐδησάμεθα, ἐδήσασθε, ἐδήσαντο
mid.aor.sub: δήσωμαι, δήσῃ, δήσηται, δήσησθον, δήσησθον, δησώμεθα, δήσησθε, δήσωνται
mid.aor.opt: δησαίμην, δήσαιο, δήσαιτο, δήσαισθον, δησαίσθην, δησαίμεθα, δήσαισθε, δήσαιντο
mid.aor.imp: , δῆσαι, δησάσθω, δήσασθον, δησάσθων, , δήσασθε, δησάσθων
pas.aor.ind: ἐδέθην, ἐδέθης, ἐδέθη, ἐδέθητον, ἐδεθήτην, ἐδέθημεν, ἐδέθητε, ἐδέθησαν
pas.aor.sub: δεθῶ, δεθῇς, δεθῇ, δεθῆτον, δεθῆτον, δεθῶμεν, δεθῆτε, δεθῶσι-δεθῶσιν
pas.aor.opt: δεθείην, δεθείης, δεθείη, δεθεῖτον-δεθείητον, δεθείτην-δεθειήτην, δεθεῖμεν-δεθείημεν, δεθεῖτε-δεθείητε, δεθεῖεν-δεθείησαν
pas.aor.imp: , δέθητι, δεθήτω, δέθητον, δεθήτων, , δέθητε, δεθέντων

act.pf.ind: δέδεκα, δέδεκας, δέδεκε-δέδεκεν, δεδέκατον, δεδέκατον, δεδέκαμεν, δεδέκατε, δεδέκασι-δεδέκασιν
act.pf.sub: δεδέκω, δεδέκῃς, δεδέκῃ, δεδέκητον, δεδέκητον, δεδέκωμεν, δεδέκητε, δεδέκωσι-δεδέκωσιν
act.pf.opt: δεδέκοιμι-δεδεκοίην, δεδέκοις-δεδεκοίης, δεδέκοι-δεδεκοίη, δεδέκοιτον, δεδεκοίτην, δεδέκοιμεν, δεδέκοιτε, δεδέκοιεν
act.pf.imp: , δέδεκε, δεδεκέτω, δεδέκετον, δεδεκέτων, , δεδέκετε, δεδεκόντων
mp.pf.ind: δέδεμαι, δέδεσαι, δέδεται, δέδεσθον, δέδεσθον, δεδέμεθα, δέδεσθε, δέδενται
# mp.pf.sub: δεδεμένος ὦ, δεδεμένος ᾖς, δεδεμένος ᾖ, δεδεμένω ἦτον, δεδεμένω ἦτον, δεδεμένοι ὦμεν, δεδεμένοι ἦτε, δεδεμένοι ὦσι-ὦσιν
# mp.pf.opt: δεδεμένος εἴην, δεδεμένος εἴης, δεδεμένος εἴη, δεδεμένοι εἴητον/εἶτον, δεδεμένω εἰήτην/εἴτην, δεδεμένοι εἴημεν/εἶμεν, δεδεμένοι εἴητε/εἶτε, δεδεμένοι εἴησαν/εἶεν
mp.pf.imp: , δέδεσο, δεδέσθω, δέδεσθον, δεδέσθων, , δέδεσθε, δεδέσθων

act.ppf.ind: ἐδεδέκειν-ἐδεδέκη, ἐδεδέκεις-ἐδεδέκης, ἐδεδέκει-ἐδεδέκειν, ἐδεδέκετον, ἐδεδεκέτην, ἐδεδέκεμεν, ἐδεδέκετε, ἐδεδέκεσαν
mp.ppf.ind: ἐδεδέμην, ἐδέδεσο, ἐδέδετο, ἐδέδεσθον, ἐδεδέσθην, ἐδεδέμεθα, ἐδέδεσθε, ἐδέδεντο
act.ppf.ind-epic: δεδέκειν-δεδέκη, δεδέκεις-δεδέκης, δεδέκει-δεδέκειν, δεδέκετον, δεδεκέτην, δεδέκεμεν, δεδέκετε, δεδέκεσαν
mp.ppf.ind-epic: δεδέμην, δέδεσο, δέδετο, δέδεσθον, δεδέσθην, δεδέμεθα, δέδεσθε, δέδεντο

# ἀδικέω ==== contracted adikeo

act.pres.ind: ἀδικῶ, ἀδικεῖς, ἀδικεῖ, ἀδικεῖτον, ἀδικεῖτον, ἀδικοῦμεν, ἀδικεῖτε, ἀδικοῦσῐ-ἀδικοῦσῐν
act.pres.sub: ἀδικῶ, ἀδικῇς, ἀδικῇ, ἀδικῆτον, ἀδικῆτον, ἀδικῶμεν, ἀδικῆτε, ἀδικῶσῐ-ἀδικῶσῐν
act.pres.opt: ἀδικοίην-ἀδικοῖμῐ, ἀδικοίης-ἀδικοῖς, ἀδικοίη-ἀδικοῖ, ἀδικοῖτον-ἀδικοίητον, ἀδικοίτην-ἀδικοιήτην, ἀδικοῖμεν-ἀδικοίημεν, ἀδικοῖτε-ἀδικοίητε, ἀδικοῖεν-ἀδικοίησᾰν
act.pres.imp: , ἀδίκει, ἀδικείτω, ἀδικεῖτον, ἀδικείτων, , ἀδικεῖτε, ἀδικούντων
mp.pres.ind: ἀδικοῦμαι, ἀδικεῖ-ἀδικῇ, ἀδικεῖται, ἀδικεῖσθον, ἀδικεῖσθον, ἀδικούμεθᾰ, ἀδικεῖσθε, ἀδικοῦνται
mp.pres.sub: ἀδικῶμαι, ἀδικῇ, ἀδικῆται, ἀδικῆσθον, ἀδικῆσθον, ἀδικώμεθᾰ, ἀδικῆσθε, ἀδικῶνται
mp.pres.opt: ἀδικοίμην, ἀδικοῖο, ἀδικοῖτο, ἀδικοῖσθον, ἀδικοίσθην, ἀδικοίμεθᾰ, ἀδικοῖσθε, ἀδικοῖντο
mp.pres.imp: , ἀδικοῦ, ἀδικείσθω, ἀδικεῖσθον, ἀδικείσθων, , ἀδικεῖσθε, ἀδικείσθων

act.impf.ind: ἠδίκουν, ἠδίκεις, ἠδίκει, ἠδικεῖτον, ἠδικείτην, ἠδικοῦμεν, ἠδικεῖτε, ἠδίκουν
mp.impf.ind: ἠδικούμην, ἠδικοῦ, ἠδικεῖτο, ἠδικεῖσθον, ἠδικείσθην, ἠδικούμεθᾰ, ἠδικεῖσθε, ἠδικοῦντο

act.fut.ind: ἀδικήσω, ἀδικήσεις, ἀδικήσει, ἀδικήσετον, ἀδικήσετον, ἀδικήσομεν, ἀδικήσετε, ἀδικήσουσῐ-ἀδικήσουσῐν
act.fut.opt: ἀδικήσοιμῐ, ἀδικήσοις, ἀδικήσοι, ἀδικήσοιτον, ἀδικησοίτην, ἀδικήσοιμεν, ἀδικήσοιτε, ἀδικήσοιεν
mid.fut.ind: ἀδικήσομαι, ἀδικήσῃ-ἀδικήσει, ἀδικήσεται, ἀδικήσεσθον, ἀδικήσεσθον, ἀδικησόμεθᾰ, ἀδικήσεσθε, ἀδικήσονται
mid.fut.opt: ἀδικησοίμην, ἀδικήσοιο, ἀδικήσοιτο, ἀδικήσοισθον, ἀδικησοίσθην, ἀδικησοίμεθᾰ, ἀδικήσοισθε, ἀδικήσοιντο
pas.fut.ind: ἀδικηθήσομαι, ἀδικηθήσῃ, ἀδικηθήσεται, ἀδικηθήσεσθον, ἀδικηθήσεσθον, ἀδικηθησόμεθᾰ, ἀδικηθήσεσθε, ἀδικηθήσονται
pas.fut.opt: ἀδικηθησοίμην, ἀδικηθήσοιο, ἀδικηθήσοιτο, ἀδικηθήσοισθον, ἀδικηθησοίσθην, ἀδικηθησοίμεθᾰ, ἀδικηθήσοισθε, ἀδικηθήσοιντο


# βάλλω =============== liquid - βάλλω, βαλῶ, ἔβαλον, βέβληκα, βέβλημαι, ἐβλήθην

act.pres.ind: βάλλω, βάλλεις, βάλλει, βάλλετον, βάλλετον, βάλλομεν, βάλλετε, βάλλουσι-βάλλουσιν
act.pres.sub: βάλλω, βάλλῃς, βάλλῃ, βάλλητον, βάλλητον, βάλλωμεν, βάλλητε, βάλλωσι-βάλλωσιν
act.pres.opt: βάλλοιμι, βάλλοις, βάλλοι, βάλλοιτον, βαλλοίτην, βάλλοιμεν, βάλλοιτε, βάλλοιεν
act.pres.imp: , βάλλε, βαλλέτω, βάλλετον, βαλλέτων, , βάλλετε, βαλλόντων
mp.pres.ind: βάλλομαι, βάλλῃ-βάλλει, βάλλεται, βάλλεσθον, βάλλεσθον, βαλλόμεθα, βάλλεσθε, βάλλονται
mp.pres.sub: βάλλωμαι, βάλλῃ, βάλληται, βάλλησθον, βάλλησθον, βαλλώμεθα, βάλλησθε, βάλλωνται
mp.pres.opt: βαλλοίμην, βάλλοιο, βάλλοιτο, βάλλοισθον, βαλλοίσθην, βαλλοίμεθα, βάλλοισθε, βάλλοιντο
mp.pres.imp: , βάλλου, βαλλέσθω, βάλλεσθον, βαλλέσθων, , βάλλεσθε, βαλλέσθων

act.impf.ind: ἔβαλλον, ἔβαλλες, ἔβαλλε-ἔβαλλεν, ἐβάλλετον, ἐβαλλέτην, ἐβάλλομεν, ἐβάλλετε, ἔβαλλον
mp.impf.ind: ἐβαλλόμην, ἐβάλλου, ἐβάλλετο, ἐβάλλεσθον, ἐβαλλέσθην, ἐβαλλόμεθα, ἐβάλλεσθε, ἐβάλλοντο

act.fut.ind: βαλῶ, βαλεῖς, βαλεῖ, βαλεῖτον, βαλεῖτον, βαλοῦμεν, βαλεῖτε, βαλοῦσι-βαλοῦσιν
act.fut.opt: βαλοίην-βαλοῖμι, βαλοίης-βαλοῖς, βαλοίη-βαλοῖ, βαλοῖτον-βαλοίητον, βαλοίτην-βαλοιήτην, βαλοῖμεν-βαλοίημεν, βαλοῖτε-βαλοίητε, βαλοῖεν-βαλοίησαν
mid.fut.ind: βαλοῦμαι, βαλῇ, βαλεῖται, βαλεῖσθον, βαλεῖσθον, βαλούμεθα, βαλεῖσθε, βαλοῦνται
mid.fut.opt: βαλοίμην, βαλοῖο, βαλοῖτο, βαλοῖσθον, βαλοίσθην, βαλοίμεθα, βαλοῖσθε, βαλοῖντο
pas.fut.ind: βαλήσομαι, βαλήσῃ, βαλήσεται, βαλήσεσθον, βαλήσεσθον, βαλησόμεθα, βαλήσεσθε, βαλήσονται
pas.fut.opt: βαλησοίμην, βαλήσοιο, βαλήσοιτο, βαλήσοισθον, βαλησοίσθην, βαλησοίμεθα, βαλήσοισθε, βαλήσοιντο

# act.fut.ind-attic: βαλλήσω, βαλλήσεις, βαλλήσει, βαλλήσετον, βαλλήσετον, βαλλήσομεν, βαλλήσετε, βαλλήσουσι-βαλλήσουσιν
# act.fut.opt-attic: βαλλήσοιμι, βαλλήσοις, βαλλήσοι, βαλλήσοιτον, βαλλησοίτην, βαλλήσοιμεν, βαλλήσοιτε, βαλλήσοιεν

act.aor.ind: ἔβαλον, ἔβαλες, ἔβαλε-ἔβαλεν, ἐβάλετον, ἐβαλέτην, ἐβάλομεν, ἐβάλετε, ἔβαλον
act.aor.sub: βάλω, βάλῃς, βάλῃ, βάλητον, βάλητον, βάλωμεν, βάλητε, βάλωσι-βάλωσιν
act.aor.opt: βάλοιμι, βάλοις, βάλοι, βάλοιτον, βαλοίτην, βάλοιμεν, βάλοιτε, βάλοιεν
act.aor.imp: , βάλε, βαλέτω, βάλετον, βαλέτων, , βάλετε, βαλόντων
mid.aor.ind: ἐβαλόμην, ἐβάλου, ἐβάλετο, ἐβάλεσθον, ἐβαλέσθην, ἐβαλόμεθα, ἐβάλεσθε, ἐβάλοντο
mid.aor.sub: βάλωμαι, βάλῃ, βάληται, βάλησθον, βάλησθον, βαλώμεθα, βάλησθε, βάλωνται
mid.aor.opt: βαλοίμην, βάλοιο, βάλοιτο, βάλοισθον, βαλοίσθην, βαλοίμεθα, βάλοισθε, βάλοιντο
mid.aor.imp: , βαλοῦ, βαλέσθω, βάλεσθον, βαλέσθων, , βάλεσθε, βαλέσθων
pas.aor.ind: ἐβλήθην, ἐβλήθης, ἐβλήθη, ἐβλήθητον, ἐβληθήτην, ἐβλήθημεν, ἐβλήθητε, ἐβλήθησαν
pas.aor.sub: βληθῶ, βληθῇς, βληθῇ, βληθῆτον, βληθῆτον, βληθῶμεν, βληθῆτε, βληθῶσι-βληθῶσιν
pas.aor.opt: βληθείην, βληθείης, βληθείη, βληθεῖτον-βληθείητον, βληθείτην-βληθειήτην, βληθεῖμεν-βληθείημεν, βληθεῖτε-βληθείητε, βληθεῖεν-βληθείησαν
pas.aor.imp: , βλήθητι, βληθήτω, βλήθητον, βληθήτων, , βλήθητε, βληθέντων

# act.aor.ind-ep: βάλον, βάλες, βάλε-βάλεν, βάλετον, βαλέτην, βάλομεν, βάλετε, βάλον
# mid.aor.ind-ep: βαλόμην, βάλεο, βάλετο, βάλεσθον, βαλέσθην, βαλόμε-βαλόμεσθα, βάλεσθε, βάλοντο
# pas.aor.ind-ep: βλήθην, βλήθης, βλήθη, βλήθητον, βληθήτην, βλήθημεν, βλήθητε, βλήθησαν/βλῆθεν

# act.aor.ind-koine: ἔβαλα, ἔβαλας, ἔβαλε-ἔβαλεν, ἐβάλατον, ἐβαλάτην, ἐβάλαμεν, ἐβάλατε, ἔβαλαν
# act.aor.sub-koine: βάλω, βάλῃς, βάλῃ, βάλητον, βάλητον, βάλωμεν, βάλητε, βάλωσι-βάλωσιν
# act.aor.opt-koine: βάλαιμι, βάλειας-βάλαις, βάλειε-βάλειεν-βάλαι, βαλεῖτον, βαλείτην, βαλεῖμεν, βαλεῖτε, βαλεῖεν
# act.aor.imp-koine: , βάλον, βαλάτω, βάλατον, βαλάτων, , βάλατε, βαλάντων
# mid.aor.ind-koine: ἐβαλάμην, ἐβάλω, ἐβάλατο, ἐβάλασθον, ἐβαλάσθην, ἐβαλάμεθα, ἐβάλασθε, ἐβάλαντο
# mid.aor.sub-koine: βάλωμαι, βάληαι, βάληται, βάλησθον, βάλησθον, βαλώμεθα, βάλησθε, βάλωνται
# mid.aor.opt-koine: βαλαίμην, βάλαιο, βάλαιτο, βάλαισθον, βαλαίσθην, βαλαίμεθα, βάλαισθε, βάλαιντο
# mid.aor.imp-koine: , βάλαι, βαλάσθω, βάλασθον, βαλάσθων, , βάλασθε, βαλάσθων

act.pf.ind: βέβληκα, βέβληκας, βέβληκε-βέβληκεν, βεβλήκατον, βεβλήκατον, βεβλήκαμεν, βεβλήκατε, βεβλήκασι-βεβλήκασιν
act.pf.sub: βεβλήκω, βεβλήκῃς, βεβλήκῃ, βεβλήκητον, βεβλήκητον, βεβλήκωμεν, βεβλήκητε, βεβλήκωσι-βεβλήκωσιν
act.pf.opt: βεβλήκοιμι-βεβληκοίην, βεβλήκοις-βεβληκοίης, βεβλήκοι-βεβληκοίη, βεβλήκοιτον, βεβληκοίτην, βεβλήκοιμεν, βεβλήκοιτε, βεβλήκοιεν
act.pf.imp: , βέβληκε, βεβληκέτω, βεβλήκετον, βεβληκέτων, , βεβλήκετε, βεβληκόντων
mp.pf.ind: βέβλημαι, βέβλησαι, βέβληται, βέβλησθον, βέβλησθον, βεβλήμεθα, βέβλησθε, βέβληνται
# mp.pf.sub: βεβλημένος ὦ, βεβλημένος ᾖς, βεβλημένος ᾖ, βεβλημένω ἦτον, βεβλημένω ἦτον, βεβλημένοι ὦμεν, βεβλημένοι ἦτε, βεβλημένοι ὦσι-ὦσιν
# mp.pf.opt: βεβλημένος εἴην, βεβλημένος εἴης, βεβλημένος εἴη, βεβλημένοι εἴητον/εἶτον, βεβλημένω εἰήτην/εἴτην, βεβλημένοι εἴημεν/εἶμεν, βεβλημένοι εἴητε/εἶτε, βεβλημένοι εἴησαν/εἶεν
mp.pf.imp: , βέβλησο, βεβλήσθω, βέβλησθον, βεβλήσθων, , βέβλησθε, βεβλήσθων

act.ppf.ind: ἐβεβλήκειν-ἐβεβλήκη, ἐβεβλήκεις-ἐβεβλήκης, ἐβεβλήκει-ἐβεβλήκειν, ἐβεβλήκετον, ἐβεβληκέτην, ἐβεβλήκεμεν, ἐβεβλήκετε, ἐβεβλήκεσαν
mp.ppf.ind: ἐβεβλήμην, ἐβέβλησο, ἐβέβλητο, ἐβέβλησθον, ἐβεβλήσθην, ἐβεβλήμεθα, ἐβέβλησθε, ἐβέβληντο


# βαίνω XXX ======== baino = βαίνω, βήσομαι, ἔβην, βέβηκα, βέβαμαι, ἐβάθην


# τιμάω timao contracted ==== τιμάω, τιμήσω, ἐτίμησα, τετίμηκα, τετίμημαι, ἐτιμήθην

act.pres.ind: τιμῶ, τιμᾷς, τιμᾷ, τιμᾶτον, τιμᾶτον, τιμῶμεν, τιμᾶτε, τιμῶσι-τιμῶσιν
act.pres.sub: τιμῶ, τιμᾷς, τιμᾷ, τιμᾶτον, τιμᾶτον, τιμῶμεν, τιμᾶτε, τιμῶσι-τιμῶσιν
act.pres.opt: τιμῴην-τιμῷμι, τιμῴης-τιμῷς, τιμῴη-τιμῷ, τιμῷτον-τιμῴητον, τιμῴτην-τιμῳήτην, τιμῷμεν-τιμῴημεν, τιμῷτε-τιμῴητε, τιμῷεν-τιμῴησαν
act.pres.imp: , τίμα, τιμάτω, τιμᾶτον, τιμάτων, , τιμᾶτε, τιμώντων
mp.pres.ind: τιμῶμαι, τιμᾷ, τιμᾶται, τιμᾶσθον, τιμᾶσθον, τιμώμεθα, τιμᾶσθε, τιμῶνται
mp.pres.sub: τιμῶμαι, τιμᾷ, τιμᾶται, τιμᾶσθον, τιμᾶσθον, τιμώμεθα, τιμᾶσθε, τιμῶνται
mp.pres.opt: τιμῴμην, τιμῷο, τιμῷτο, τιμῷσθον, τιμῴσθην, τιμῴμεθα, τιμῷσθε, τιμῷντο
mp.pres.imp: , τιμῶ, τιμάσθω, τιμᾶσθον, τιμάσθων, , τιμᾶσθε, τιμάσθων

act.impf.ind: ἐτίμων, ἐτίμας, ἐτίμα, ἐτιμᾶτον, ἐτιμάτην, ἐτιμῶμεν, ἐτιμᾶτε, ἐτίμων
mp.impf.ind: ἐτιμώμην, ἐτιμῶ, ἐτιμᾶτο, ἐτιμᾶσθον, ἐτιμάσθην, ἐτιμώμεθα, ἐτιμᾶσθε, ἐτιμῶντο

act.fut.ind: τιμήσω, τιμήσεις, τιμήσει, τιμήσετον, τιμήσετον, τιμήσομεν, τιμήσετε, τιμήσουσι-τιμήσουσιν
act.fut.opt: τιμήσοιμι, τιμήσοις, τιμήσοι, τιμήσοιτον, τιμησοίτην, τιμήσοιμεν, τιμήσοιτε, τιμήσοιεν
mid.fut.ind: τιμήσομαι, τιμήσῃ-τιμήσει, τιμήσεται, τιμήσεσθον, τιμήσεσθον, τιμησόμεθα, τιμήσεσθε, τιμήσονται
mid.fut.opt: τιμησοίμην, τιμήσοιο, τιμήσοιτο, τιμήσοισθον, τιμησοίσθην, τιμησοίμεθα, τιμήσοισθε, τιμήσοιντο
pas.fut.ind: τιμηθήσομαι, τιμηθήσῃ, τιμηθήσεται, τιμηθήσεσθον, τιμηθήσεσθον, τιμηθησόμεθα, τιμηθήσεσθε, τιμηθήσονται
pas.fut.opt: τιμηθησοίμην, τιμηθήσοιο, τιμηθήσοιτο, τιμηθήσοισθον, τιμηθησοίσθην, τιμηθησοίμεθα, τιμηθήσοισθε, τιμηθήσοιντο

act.aor.ind: ἐτίμησα, ἐτίμησας, ἐτίμησε-ἐτίμησεν, ἐτιμήσατον, ἐτιμησάτην, ἐτιμήσαμεν, ἐτιμήσατε, ἐτίμησαν
act.aor.sub: τιμήσω, τιμήσῃς, τιμήσῃ, τιμήσητον, τιμήσητον, τιμήσωμεν, τιμήσητε, τιμήσωσι-τιμήσωσιν
act.aor.opt: τιμήσαιμι, τιμήσειας-τιμήσαις, τιμήσειε-τιμήσειεν-τιμήσαι, τιμήσαιτον, τιμησαίτην, τιμήσαιμεν, τιμήσαιτε, τιμήσειαν-τιμήσαιεν
act.aor.imp: , τίμησον, τιμησάτω, τιμήσατον, τιμησάτων, , τιμήσατε, τιμησάντων
mid.aor.ind: ἐτιμησάμην, ἐτιμήσω, ἐτιμήσατο, ἐτιμήσασθον, ἐτιμησάσθην, ἐτιμησάμεθα, ἐτιμήσασθε, ἐτιμήσαντο
mid.aor.sub: τιμήσωμαι, τιμήσῃ, τιμήσηται, τιμήσησθον, τιμήσησθον, τιμησώμεθα, τιμήσησθε, τιμήσωνται
mid.aor.opt: τιμησαίμην, τιμήσαιο, τιμήσαιτο, τιμήσαισθον, τιμησαίσθην, τιμησαίμεθα, τιμήσαισθε, τιμήσαιντο
mid.aor.imp: , τίμησαι, τιμησάσθω, τιμήσασθον, τιμησάσθων, , τιμήσασθε, τιμησάσθων
pas.aor.ind: ἐτιμήθην, ἐτιμήθης, ἐτιμήθη, ἐτιμήθητον, ἐτιμηθήτην, ἐτιμήθημεν, ἐτιμήθητε, ἐτιμήθησαν
pas.aor.sub: τιμηθῶ, τιμηθῇς, τιμηθῇ, τιμηθῆτον, τιμηθῆτον, τιμηθῶμεν, τιμηθῆτε, τιμηθῶσι-τιμηθῶσιν
pas.aor.opt: τιμηθείην, τιμηθείης, τιμηθείη, τιμηθεῖτον-τιμηθείητον, τιμηθείτην-τιμηθειήτην, τιμηθεῖμεν-τιμηθείημεν, τιμηθεῖτε-τιμηθείητε, τιμηθεῖεν-τιμηθείησαν
pas.aor.imp: , τιμήθητι, τιμηθήτω, τιμήθητον, τιμηθήτων, , τιμήθητε, τιμηθέντων

act.pf.ind: τετίμηκα, τετίμηκας, τετίμηκε-τετίμηκεν, τετιμήκατον, τετιμήκατον, τετιμήκαμεν, τετιμήκατε, τετιμήκασι-τετιμήκασιν
act.pf.sub: τετιμήκω, τετιμήκῃς, τετιμήκῃ, τετιμήκητον, τετιμήκητον, τετιμήκωμεν, τετιμήκητε, τετιμήκωσι-τετιμήκωσιν
act.pf.opt: τετιμήκοιμι-τετιμηκοίην, τετιμήκοις-τετιμηκοίης, τετιμήκοι-τετιμηκοίη, τετιμήκοιτον, τετιμηκοίτην, τετιμήκοιμεν, τετιμήκοιτε, τετιμήκοιεν
act.pf.imp: , τετίμηκε, τετιμηκέτω, τετιμήκετον, τετιμηκέτων, , τετιμήκετε, τετιμηκόντων
mp.pf.ind: τετίμημαι, τετίμησαι, τετίμηται, τετίμησθον, τετίμησθον, τετιμήμεθα, τετίμησθε, τετίμηνται
# mp.pf.sub: τετιμημένος ὦ, τετιμημένος ᾖς, τετιμημένος ᾖ, τετιμημένω ἦτον, τετιμημένω ἦτον, τετιμημένοι ὦμεν, τετιμημένοι ἦτε, τετιμημένοι ὦσι-ὦσιν
# mp.pf.opt: τετιμημένος εἴην, τετιμημένος εἴης, τετιμημένος εἴη, τετιμημένοι εἴητον/εἶτον, τετιμημένω εἰήτην/εἴτην, τετιμημένοι εἴημεν/εἶμεν, τετιμημένοι εἴητε/εἶτε, τετιμημένοι εἴησαν/εἶεν
mp.pf.imp: , τετίμησο, τετιμήσθω, τετίμησθον, τετιμήσθων, , τετίμησθε, τετιμήσθων

act.ppf.ind: ἐτετιμήκειν-ἐτετιμήκη, ἐτετιμήκεις-ἐτετιμήκης, ἐτετιμήκει-ἐτετιμήκειν, ἐτετιμήκετον, ἐτετιμηκέτην, ἐτετιμήκεμεν, ἐτετιμήκετε, ἐτετιμήκεσαν
mp.ppf.ind: ἐτετιμήμην, ἐτετίμησο, ἐτετίμητο, ἐτετίμησθον, ἐτετιμήσθην, ἐτετιμήμεθα, ἐτετίμησθε, ἐτετίμηντο

# ποιέω ==========================

act.pres.ind: ποιῶ, ποιεῖς, ποιεῖ, ποιεῖτον, ποιεῖτον, ποιοῦμεν, ποιεῖτε, ποιοῦσι-ποιοῦσιν
act.pres.sub: ποιῶ, ποιῇς, ποιῇ, ποιῆτον, ποιῆτον, ποιῶμεν, ποιῆτε, ποιῶσι-ποιῶσιν
act.pres.opt: ποιοίην-ποιοῖμι, ποιοίης-ποιοῖς, ποιοίη-ποιοῖ, ποιοῖτον-ποιοίητον, ποιοίτην-ποιοιήτην, ποιοῖμεν-ποιοίημεν, ποιοῖτε-ποιοίητε, ποιοῖεν-ποιοίησαν
act.pres.imp: , ποίει, ποιείτω, ποιεῖτον, ποιείτων, , ποιεῖτε, ποιούντων
mp.pres.ind: ποιοῦμαι, ποιεῖ-ποιῇ, ποιεῖται, ποιεῖσθον, ποιεῖσθον, ποιούμεθα, ποιεῖσθε, ποιοῦνται
mp.pres.sub: ποιῶμαι, ποιῇ, ποιῆται, ποιῆσθον, ποιῆσθον, ποιώμεθα, ποιῆσθε, ποιῶνται
mp.pres.opt: ποιοίμην, ποιοῖο, ποιοῖτο, ποιοῖσθον, ποιοίσθην, ποιοίμεθα, ποιοῖσθε, ποιοῖντο
mp.pres.imp: , ποιοῦ, ποιείσθω, ποιεῖσθον, ποιείσθων, , ποιεῖσθε, ποιείσθων

act.impf.ind: ἐποίουν, ἐποίεις, ἐποίει, ἐποιεῖτον, ἐποιείτην, ἐποιοῦμεν, ἐποιεῖτε, ἐποίουν
mp.impf.ind: ἐποιούμην, ἐποιοῦ, ἐποιεῖτο, ἐποιεῖσθον, ἐποιείσθην, ἐποιούμεθα, ἐποιεῖσθε, ἐποιοῦντο

act.fut.ind: ποιήσω, ποιήσεις, ποιήσει, ποιήσετον, ποιήσετον, ποιήσομεν, ποιήσετε, ποιήσουσι-ποιήσουσιν
act.fut.opt: ποιήσοιμι, ποιήσοις, ποιήσοι, ποιήσοιτον, ποιησοίτην, ποιήσοιμεν, ποιήσοιτε, ποιήσοιεν
mid.fut.ind: ποιήσομαι, ποιήσῃ-ποιήσει, ποιήσεται, ποιήσεσθον, ποιήσεσθον, ποιησόμεθα, ποιήσεσθε, ποιήσονται
mid.fut.opt: ποιησοίμην, ποιήσοιο, ποιήσοιτο, ποιήσοισθον, ποιησοίσθην, ποιησοίμεθα, ποιήσοισθε, ποιήσοιντο
pas.fut.ind: ποιηθήσομαι, ποιηθήσῃ, ποιηθήσεται, ποιηθήσεσθον, ποιηθήσεσθον, ποιηθησόμεθα, ποιηθήσεσθε, ποιηθήσονται
pas.fut.opt: ποιηθησοίμην, ποιηθήσοιο, ποιηθήσοιτο, ποιηθήσοισθον, ποιηθησοίσθην, ποιηθησοίμεθα, ποιηθήσοισθε, ποιηθήσοιντο

act.aor.ind: ἐποίησα, ἐποίησας, ἐποίησε-ἐποίησεν, ἐποιήσατον, ἐποιησάτην, ἐποιήσαμεν, ἐποιήσατε, ἐποίησαν
act.aor.sub: ποιήσω, ποιήσῃς, ποιήσῃ, ποιήσητον, ποιήσητον, ποιήσωμεν, ποιήσητε, ποιήσωσι-ποιήσωσιν
act.aor.opt: ποιήσαιμι, ποιήσειας-ποιήσαις, ποιήσειε-ποιήσειεν-ποιήσαι, ποιήσαιτον, ποιησαίτην, ποιήσαιμεν, ποιήσαιτε, ποιήσειαν-ποιήσαιεν
act.aor.imp: , ποίησον, ποιησάτω, ποιήσατον, ποιησάτων, , ποιήσατε, ποιησάντων
mid.aor.ind: ἐποιησάμην, ἐποιήσω, ἐποιήσατο, ἐποιήσασθον, ἐποιησάσθην, ἐποιησάμεθα, ἐποιήσασθε, ἐποιήσαντο
mid.aor.sub: ποιήσωμαι, ποιήσῃ, ποιήσηται, ποιήσησθον, ποιήσησθον, ποιησώμεθα, ποιήσησθε, ποιήσωνται
mid.aor.opt: ποιησαίμην, ποιήσαιο, ποιήσαιτο, ποιήσαισθον, ποιησαίσθην, ποιησαίμεθα, ποιήσαισθε, ποιήσαιντο
mid.aor.imp: , ποίησαι, ποιησάσθω, ποιήσασθον, ποιησάσθων, , ποιήσασθε, ποιησάσθων
pas.aor.ind: ἐποιήθην, ἐποιήθης, ἐποιήθη, ἐποιήθητον, ἐποιηθήτην, ἐποιήθημεν, ἐποιήθητε, ἐποιήθησαν
pas.aor.sub: ποιηθῶ, ποιηθῇς, ποιηθῇ, ποιηθῆτον, ποιηθῆτον, ποιηθῶμεν, ποιηθῆτε, ποιηθῶσι-ποιηθῶσιν
pas.aor.opt: ποιηθείην, ποιηθείης, ποιηθείη, ποιηθεῖτον-ποιηθείητον, ποιηθείτην-ποιηθειήτην, ποιηθεῖμεν-ποιηθείημεν, ποιηθεῖτε-ποιηθείητε, ποιηθεῖεν-ποιηθείησαν
pas.aor.imp: , ποιήθητι, ποιηθήτω, ποιήθητον, ποιηθήτων, , ποιήθητε, ποιηθέντων

act.pf.ind: πεποίηκα, πεποίηκας, πεποίηκε-πεποίηκεν, πεποιήκατον, πεποιήκατον, πεποιήκαμεν, πεποιήκατε, πεποιήκασι-πεποιήκασιν
act.pf.sub: πεποιήκω, πεποιήκῃς, πεποιήκῃ, πεποιήκητον, πεποιήκητον, πεποιήκωμεν, πεποιήκητε, πεποιήκωσι-πεποιήκωσιν
act.pf.opt: πεποιήκοιμι-πεποιηκοίην, πεποιήκοις-πεποιηκοίης, πεποιήκοι-πεποιηκοίη, πεποιήκοιτον, πεποιηκοίτην, πεποιήκοιμεν, πεποιήκοιτε, πεποιήκοιεν
act.pf.imp: , πεποίηκε, πεποιηκέτω, πεποιήκετον, πεποιηκέτων, , πεποιήκετε, πεποιηκόντων
mp.pf.ind: πεποίημαι, πεποίησαι, πεποίηται, πεποίησθον, πεποίησθον, πεποιήμεθα, πεποίησθε, πεποίηνται
# mp.pf.sub: πεποιημένος ὦ, πεποιημένος ᾖς, πεποιημένος ᾖ, πεποιημένω ἦτον, πεποιημένω ἦτον, πεποιημένοι ὦμεν, πεποιημένοι ἦτε, πεποιημένοι ὦσι-ὦσιν
# mp.pf.opt: πεποιημένος εἴην, πεποιημένος εἴης, πεποιημένος εἴη, πεποιημένοι εἴητον/εἶτον, πεποιημένω εἰήτην/εἴτην, πεποιημένοι εἴημεν/εἶμεν, πεποιημένοι εἴητε/εἶτε, πεποιημένοι εἴησαν/εἶεν
mp.pf.imp: , πεποίησο, πεποιήσθω, πεποίησθον, πεποιήσθων, , πεποίησθε, πεποιήσθων

# δηλόω ====================== dhelow - δηλόω, δηλώσω = make clear

act.pres.ind: δηλῶ, δηλοῖς, δηλοῖ, δηλοῦτον, δηλοῦτον, δηλοῦμεν, δηλοῦτε, δηλοῦσι-δηλοῦσιν
act.pres.sub: δηλῶ, δηλοῖς, δηλοῖ, δηλῶτον, δηλῶτον, δηλῶμεν, δηλῶτε, δηλῶσι-δηλῶσιν
act.pres.opt: δηλοίην-δηλοῖμι, δηλοίης-δηλοῖς, δηλοίη-δηλοῖ, δηλοῖτον-δηλοίητον, δηλοίτην-δηλοιήτην, δηλοῖμεν-δηλοίημεν, δηλοῖτε-δηλοίητε, δηλοῖεν-δηλοίησαν
act.pres.imp: , δήλου, δηλούτω, δηλοῦτον, δηλούτων, , δηλοῦτε, δηλούντων
mp.pres.ind: δηλοῦμαι, δηλοῖ, δηλοῦται, δηλοῦσθον, δηλοῦσθον, δηλούμεθα, δηλοῦσθε, δηλοῦνται
mp.pres.sub: δηλῶμαι, δηλοῖ, δηλῶται, δηλῶσθον, δηλῶσθον, δηλώμεθα, δηλῶσθε, δηλῶνται
mp.pres.opt: δηλοίμην, δηλοῖο, δηλοῖτο, δηλοῖσθον, δηλοίσθην, δηλοίμεθα, δηλοῖσθε, δηλοῖντο
mp.pres.imp: , δηλοῦ, δηλούσθω, δηλοῦσθον, δηλούσθων, , δηλοῦσθε, δηλούσθων

act.impf.ind: ἐδήλουν, ἐδήλους, ἐδήλου, ἐδηλοῦτον, ἐδηλούτην, ἐδηλοῦμεν, ἐδηλοῦτε, ἐδήλουν
mp.impf.ind: ἐδηλούμην, ἐδηλοῦ, ἐδηλοῦτο, ἐδηλοῦσθον, ἐδηλούσθην, ἐδηλούμεθα, ἐδηλοῦσθε, ἐδηλοῦντο

#  δηλόω from δῆλος Pass., fut. δηλωθήσομαι and in mid. form δηλώσομαι

act.aor.ind: ἐδήλωσα, ἐδήλωσας, ἐδήλωσε-ἐδήλωσεν, ἐδηλώσατον, ἐδηλωσάτην, ἐδηλώσαμεν, ἐδηλώσατε, ἐδήλωσαν
act.aor.sub: δηλώσω, δηλώσῃς, δηλώσῃ, δηλώσητον, δηλώσητον, δηλώσωμεν, δηλώσητε, δηλώσωσι-δηλώσωσιν
act.aor.opt: δηλώσαιμι, δηλώσειας-δηλώσαις, δηλώσειε-δηλώσειεν-δηλώσαι, δηλώσαιτον, δηλωσαίτην, δηλώσαιμεν, δηλώσαιτε, δηλώσειαν-δηλώσαιεν
act.aor.imp: , δήλωσον, δηλωσάτω, δηλώσατον, δηλωσάτων, , δηλώσατε, δηλωσάντων

mid.aor.ind: ἐδηλωσάμην, ἐδηλώσω, ἐδηλώσατο, ἐδηλώσασθον, ἐδηλωσάσθην, ἐδηλωσάμεθα, ἐδηλώσασθε, ἐδηλώσαντο
mid.aor.sub: δηλώσωμαι, δηλώσῃ, δηλώσηται, δηλώσησθον, δηλώσησθον, δηλωσώμεθα, δηλώσησθε, δηλώσωνται
mid.aor.opt: δηλωσαίμην, δηλώσαιο, δηλώσαιτο, δηλώσαισθον, δηλωσαίσθην, δηλωσαίμεθα, δηλώσαισθε, δηλώσαιντο
mid.aor.imp: , δήλωσαι, δηλωσάσθω, δηλώσασθον, δηλωσάσθων, , δηλώσασθε, δηλωσάσθων

# όω  - пример с fut и aor


# λείπω ===========leipo - mute - λείπω (λιπ), λείψω, ἔλιπον, λέλοιπα, λέλειμμαι, ἐλείφθην

act.pres.ind: λείπω, λείπεις, λείπει, λείπετον, λείπετον, λείπομεν, λείπετε, λείπουσι-λείπουσιν
act.pres.sub: λείπω, λείπῃς, λείπῃ, λείπητον, λείπητον, λείπωμεν, λείπητε, λείπωσι-λείπωσιν
act.pres.opt: λείποιμι, λείποις, λείποι, λείποιτον, λειποίτην, λείποιμεν, λείποιτε, λείποιεν
act.pres.imp: , λεῖπε, λειπέτω, λείπετον, λειπέτων, , λείπετε, λειπόντων
mp.pres.ind: λείπομαι, λείπῃ-λείπει, λείπεται, λείπεσθον, λείπεσθον, λειπόμεθα, λείπεσθε, λείπονται
mp.pres.sub: λείπωμαι, λείπῃ, λείπηται, λείπησθον, λείπησθον, λειπώμεθα, λείπησθε, λείπωνται
mp.pres.opt: λειποίμην, λείποιο, λείποιτο, λείποισθον, λειποίσθην, λειποίμεθα, λείποισθε, λείποιντο
mp.pres.imp: , λείπου, λειπέσθω, λείπεσθον, λειπέσθων, , λείπεσθε

act.impf.ind: ἔλειπον, ἔλειπες, ἔλειπε-ἔλειπεν, ἐλείπετον, ἐλειπέτην, ἐλείπομεν, ἐλείπετε, ἔλειπον
mp.impf.ind: ἐλειπόμην, ἐλείπου, ἐλείπετο, ἐλείπεσθον, ἐλειπέσθην, ἐλειπόμεθα, ἐλείπεσθε, ἐλείποντο

act.fut.ind: λείψω, λείψεις, λείψει, λείψετον, λείψετον, λείψομεν, λείψετε, λείψουσι-λείψουσιν
act.fut.opt: λείψοιμι, λείψοις, λείψοι, λείψοιτον, λειψοίτην, λείψοιμεν, λείψοιτε, λείψοιεν
mid.fut.ind: λείψομαι, λείψῃ-λείψει, λείψεται, λείψεσθον, λείψεσθον, λειψόμεθα, λείψεσθε, λείψονται
mid.fut.opt: λειψοίμην, λείψοιο, λείψοιτο, λείψοισθον, λειψοίσθην, λειψοίμεθα, λείψοισθε, λείψοιντο
pas.fut.ind: λειφθήσομαι, λειφθήσῃ, λειφθήσεται, λειφθήσεσθον, λειφθήσεσθον, λειφθησόμεθα, λειφθήσεσθε, λειφθήσονται
pas.fut.opt: λειφθησοίμην, λειφθήσοιο, λειφθήσοιτο, λειφθήσοισθον, λειφθησοίσθην, λειφθησοίμεθα, λειφθήσοισθε, λειφθήσοιντο

act.aor.ind: ἔλιπον, ἔλιπες, ἔλιπε-ἔλιπεν, ἐλίπετον, ἐλιπέτην, ἐλίπομεν, ἐλίπετε, ἔλιπον
act.aor.sub: λίπω, λίπῃς, λίπῃ, λίπητον, λίπητον, λίπωμεν, λίπητε, λίπωσι-λίπωσιν
act.aor.opt: λίποιμι, λίποις, λίποι, λίποιτον, λιποίτην, λίποιμεν, λίποιτε, λίποιεν
act.aor.imp: , λίπε, λιπέτω, λίπετον, λιπέτων, , λίπετε, λιπόντων
mid.aor.ind: ἐλιπόμην, ἐλίπου, ἐλίπετο, ἐλίπεσθον, ἐλιπέσθην, ἐλιπόμεθα, ἐλίπεσθε, ἐλίποντο
mid.aor.sub: λίπωμαι, λίπῃ, λίπηται, λίπησθον, λίπησθον, λιπώμεθα, λίπησθε, λίπωνται
mid.aor.opt: λιποίμην, λίποιο, λίποιτο, λίποισθον, λιποίσθην, λιποίμεθα, λίποισθε, λίποιντο
mid.aor.imp: , λιποῦ, λιπέσθω, λίπεσθον, λιπέσθων, , λίπεσθε, λιπέσθων
pas.aor.ind: ἐλείφθην, ἐλείφθης, ἐλείφθη, ἐλείφθητον, ἐλειφθήτην, ἐλείφθημεν, ἐλείφθητε, ἐλείφθησαν
pas.aor.sub: λειφθῶ, λειφθῇς, λειφθῇ, λειφθῆτον, λειφθῆτον, λειφθῶμεν, λειφθῆτε, λειφθῶσι-λειφθῶσιν
pas.aor.opt: λειφθείην, λειφθείης, λειφθείη, λειφθεῖτον-λειφθείητον, λειφθείτην-λειφθειήτην, λειφθεῖμεν-λειφθείημεν, λειφθεῖτε-λειφθείητε, λειφθεῖεν-λειφθείησαν
pas.aor.imp: , λείφθητι, λειφθήτω, λείφθητον, λειφθήτων, , λείφθητε, λειφθέντων

# act.aor-ind-koine: ἔλειψα, ἔλειψας, ἔλειψε-ἔλειψεν, ἐλείψατον, ἐλειψάτην, ἐλείψαμεν, ἐλείψατε, ἔλειψαν
# act.aor.sub-koine: λείψω, λείψῃς, λείψῃ, λείψητον, λείψητον, λείψωμεν, λείψητε, λείψωσι-λείψωσιν
# act.aor.opt-koine: λείψαιμι, λείψειας-λείψαις, λείψειε-λείψειεν-λείψαι, λειψεῖτον, λειψείτην, λειψεῖμεν, λειψεῖτε, λειψεῖεν
# act.aor.imp-koine: , λεῖψον, λειψάτω, λείψατον, λειψάτων, , λείψατε, λειψάντων
# mid.aor.ind-koine: ἐλειψάμην, ἐλείψω, ἐλείψατο, ἐλείψασθον, ἐλειψάσθην, ἐλειψάμεθα, ἐλείψασθε, ἐλείψαντο
# mid.aor.sub-koine: λείψωμαι, λείψηαι, λείψηται, λείψησθον, λείψησθον, λειψώμεθα, λείψησθε, λείψωνται
# mid.aor.opt-koine: λειψαίμην, λείψαιο, λείψαιτο, λείψαισθον, λειψαίσθην, λειψαίμεθα, λείψαισθε, λείψαιντο
# mid.aor.imp-koine: , λεῖψαι, λειψάσθω, λείψασθον, λειψάσθων, , λείψασθε, λειψάσθων

act.pf.ind: λέλοιπα, λέλοιπας, λέλοιπε-λέλοιπεν, λελοίπατον, λελοίπατον, λελοίπαμεν, λελοίπατε, λελοίπασι-λελοίπασιν
act.pf.sub: λελοίπω, λελοίπῃς, λελοίπῃ, λελοίπητον, λελοίπητον, λελοίπωμεν, λελοίπητε, λελοίπωσι-λελοίπωσιν
act.pf.opt: λελοίποιμι-λελοιποίην, λελοίποις-λελοιποίης, λελοίποι-λελοιποίη, λελοίποιτον, λελοιποίτην, λελοίποιμεν, λελοίποιτε, λελοίποιεν
act.pf.imp: , λέλοιπε, λελοιπέτω, λελοίπετον, λελοιπέτων, , λελοίπετε, λελοιπόντων
mp.pf.ind: λέλειμμαι, λέλειψαι, λέλειπται, λέλειφθον, λέλειφθον, λελείμμεθα, λέλειφθε, λελείπαται
# mp.pf.sub: λελειμμένος ὦ, λελειμμένος ᾖς, λελειμμένος ᾖ, λελειμμένω ἦτον, λελειμμένω ἦτον, λελειμμένοι ὦμεν, λελειμμένοι ἦτε, λελειμμένοι ὦσι-ὦσιν
# mp.pf.opt: λελειμμένος εἴην, λελειμμένος εἴης, λελειμμένος εἴη, λελειμμένοι εἴητον/εἶτον, λελειμμένω εἰήτην/εἴτην, λελειμμένοι εἴημεν/εἶμεν, λελειμμένοι εἴητε/εἶτε, λελειμμένοι εἴησαν/εἶεν
mp.pf.imp: , λέλειψο, λελείφθω, λέλειφθον, λελείφθων, , λέλειφθε, λελείφθων

act.ppf.ind: ἐλελοίπειν-ἐλελοίπη, ἐλελοίπεις-ἐλελοίπης, ἐλελοίπει-ἐλελοίπειν, ἐλελοίπετον, ἐλελοιπέτην, ἐλελοίπεμεν, ἐλελοίπετε, ἐλελοίπεσαν
mp.ppf.ind: λελείμμην, λέλειψο, λέλειπτο, λέλειφθον, λελείφθην, λελείμμεθα, λέλειφθε, λελείπατο

mp.fpf.ind: λελείψομαι, λελείψῃ-λελείψει, λελείψεται, λελείψεσθον, λελείψεσθον, λελειψόμεθα, λελείψεσθε, λελείψονται
mp.fpf.opt: λελειψοίμην, λελείψοιο, λελείψοιτο, λελείψοισθον, λελειψοίσθην, λελειψοίμεθα, λελείψοισθε, λελείψοιντο

# πείθω =================== mute - πείθω, πείσω, ἔπεισα or ἔπιθον, πέπεικα and πέποιθα, πέπεισμαι, ἐπείσθην

act.pres.ind: πείθω, πείθεις, πείθει, πείθετον, πείθετον, πείθομεν, πείθετε, πείθουσι-πείθουσιν
act.pres.sub: πείθω, πείθῃς, πείθῃ, πείθητον, πείθητον, πείθωμεν, πείθητε, πείθωσι-πείθωσιν
act.pres.opt: πείθοιμι, πείθοις, πείθοι, πείθοιτον, πειθοίτην, πείθοιμεν, πείθοιτε, πείθοιεν
act.pres.imp: , πεῖθε, πειθέτω, πείθετον, πειθέτων, , πείθετε, πειθόντων
mp.pres.ind: πείθομαι, πείθῃ-πείθει, πείθεται, πείθεσθον, πείθεσθον, πειθόμεθα, πείθεσθε, πείθονται
mp.pres.sub: πείθωμαι, πείθῃ, πείθηται, πείθησθον, πείθησθον, πειθώμεθα, πείθησθε, πείθωνται
mp.pres.opt: πειθοίμην, πείθοιο, πείθοιτο, πείθοισθον, πειθοίσθην, πειθοίμεθα, πείθοισθε, πείθοιντο
mp.pres.imp: , πείθου, πειθέσθω, πείθεσθον, πειθέσθων, , πείθεσθε, πειθέσθων

act.impf.ind: ἔπειθον, ἔπειθες, ἔπειθε-ἔπειθεν, ἐπείθετον, ἐπειθέτην, ἐπείθομεν, ἐπείθετε, ἔπειθον
mp.impf.ind: ἐπειθόμην, ἐπείθου, ἐπείθετο, ἐπείθεσθον, ἐπειθέσθην, ἐπειθόμεθα, ἐπείθεσθε, ἐπείθοντο
# act.impf.ind-ep: πεῖθον, πεῖθες, πεῖθε-πεῖθεν, πείθετον, πειθέτην, πείθομεν, πείθετε, πεῖθον
# mp.impf.ind-ep: πειθόμην, πείθου, πείθετο, πείθεσθον, πειθέσθην, πειθόμεθα, πείθεσθε, πείθοντο

act.fut.ind: πείσω, πείσεις, πείσει, πείσετον, πείσετον, πείσομεν, πείσετε, πείσουσι-πείσουσιν
act.fut.opt: πείσοιμι, πείσοις, πείσοι, πείσοιτον, πεισοίτην, πείσοιμεν, πείσοιτε, πείσοιεν
mid.fut.ind: πείσομαι, πείσῃ-πείσει, πείσεται, πείσεσθον, πείσεσθον, πεισόμεθα, πείσεσθε, πείσονται
mid.fut.opt: πεισοίμην, πείσοιο, πείσοιτο, πείσοισθον, πεισοίσθην, πεισοίμεθα, πείσοισθε, πείσοιντο
pas.fut.ind: πεισθήσομαι, πεισθήσῃ, πεισθήσεται, πεισθήσεσθον, πεισθήσεσθον, πεισθησόμεθα, πεισθήσεσθε, πεισθήσονται
pas.fut.opt: πεισθησοίμην, πεισθήσοιο, πεισθήσοιτο, πεισθήσοισθον, πεισθησοίσθην, πεισθησοίμεθα, πεισθήσοισθε, πεισθήσοιντο

# homeric - passive sense
# act.fut.ind-hom: πιθήσω, πιθήσεις, πιθήσει, πιθήσετον, πιθήσετον, πιθήσομεν, πιθήσετε, πιθήσουσι-πιθήσουσιν
# act.fut.opt-hom: πιθήσοιμι, πιθήσοις, πιθήσοι, πιθήσοιτον, πιθησοίτην, πιθήσοιμεν, πιθήσοιτε, πιθήσοιεν

act.aor.ind: ἔπεισα, ἔπεισας, ἔπεισε-ἔπεισεν, ἐπείσατον, ἐπεισάτην, ἐπείσαμεν, ἐπείσατε, ἔπεισαν
act.aor.sub: πείσω, πείσῃς, πείσῃ, πείσητον, πείσητον, πείσωμεν, πείσητε, πείσωσι-πείσωσιν
act.aor.opt: πείσαιμι, πείσειας-πείσαις, πείσειε-πείσειεν-πείσαι, πείσαιτον, πεισαίτην, πείσαιμεν, πείσαιτε, πείσειαν-πείσαιεν
act.aor.imp: , πεῖσον, πεισάτω, πείσατον, πεισάτων, , πείσατε, πεισάντων
mid.aor.ind: ἐπεισάμην, ἐπείσω, ἐπείσατο, ἐπείσασθον, ἐπεισάσθην, ἐπεισάμεθα, ἐπείσασθε, ἐπείσαντο
mid.aor.sub: πείσωμαι, πείσῃ, πείσηται, πείσησθον, πείσησθον, πεισώμεθα, πείσησθε, πείσωνται
mid.aor.opt: πεισαίμην, πείσαιο, πείσαιτο, πείσαισθον, πεισαίσθην, πεισαίμεθα, πείσαισθε, πείσαιντο
mid.aor.imp: , πεῖσαι, πεισάσθω, πείσασθον, πεισάσθων, , πείσασθε, πεισάσθων
pas.aor.ind: ἐπείσθην, ἐπείσθης, ἐπείσθη, ἐπείσθητον, ἐπεισθήτην, ἐπείσθημεν, ἐπείσθητε, ἐπείσθησαν
pas.aor.sub: πεισθῶ, πεισθῇς, πεισθῇ, πεισθῆτον, πεισθῆτον, πεισθῶμεν, πεισθῆτε, πεισθῶσι-πεισθῶσιν
pas.aor.opt: πεισθείην, πεισθείης, πεισθείη, πεισθεῖτον-πεισθείητον, πεισθείτην-πεισθειήτην, πεισθεῖμεν-πεισθείημεν, πεισθεῖτε-πεισθείητε, πεισθεῖεν-πεισθείησαν
pas.aor.imp: , πείσθητι, πεισθήτω, πείσθητον, πεισθήτων, , πείσθητε, πεισθέντων

act.aor.ind: ἔπιθον, ἔπιθες, ἔπιθε-ἔπιθεν, ἐπίθετον, ἐπιθέτην, ἐπίθομεν, ἐπίθετε, ἔπιθον
act.aor.sub: πίθω, πίθῃς, πίθῃ, πίθητον, πίθητον, πίθωμεν, πίθητε, πίθωσι-πίθωσιν
act.aor.opt: πίθοιμι, πίθοις, πίθοι, πίθοιτον, πιθοίτην, πίθοιμεν, πίθοιτε, πίθοιεν
act.aor.imp: , πίθε, πιθέτω, πίθετον, πιθέτων, , πίθετε, πιθόντων
mid.aor.ind: ἐπιθόμην, ἐπίθου, ἐπίθετο, ἐπίθεσθον, ἐπιθέσθην, ἐπιθόμεθα, ἐπίθεσθε, ἐπίθοντο
mid.aor.sub: πίθωμαι, πίθῃ, πίθηται, πίθησθον, πίθησθον, πιθώμεθα, πίθησθε, πίθωνται
mid.aor.opt: πιθοίμην, πίθοιο, πίθοιτο, πίθοισθον, πιθοίσθην, πιθοίμεθα, πίθοισθε, πίθοιντο
mid.aor.imp: , πιθοῦ, πιθέσθω, πίθεσθον, πιθέσθων, , πίθεσθε, πιθέσθων

# act.aor.ind-poet: πίθον, πίθες, πίθε-πίθεν, πίθετον, πιθέτην, πίθομεν, πίθετε, πίθον
# act.aor.sub-poet: πίθω, πίθῃς, πίθῃ, πίθητον, πίθητον, πίθωμεν, πίθητε, πίθωσι-πίθωσιν
# act.aor.opt-poet: πίθοιμι, πίθοις, πίθοι, πίθοιτον, πιθοίτην, πίθοιμεν, πίθοιτε, πίθοιεν
# act.aor.imp-poet: , πίθε, πιθέτω, πίθετον, πιθέτων, , πίθετε, πιθόντων
# mid.aor.ind-poet: πιθόμην, πίθου, πίθετο, πίθεσθον, πιθέσθην, πιθόμεθα, πίθεσθε, πίθοντο
# mid.aor.sub-poet: πίθωμαι, πίθῃ, πίθηται, πίθησθον, πίθησθον, πιθώμεθα, πίθησθε, πίθωνται
# mid.aor.opt-poet: πιθοίμην, πίθοιο, πίθοιτο, πίθοισθον, πιθοίσθην, πιθοίμεθα, πίθοισθε, πίθοιντο
# mid.aor.imp-poet: , πιθοῦ, πιθέσθω, πίθεσθον, πιθέσθων, , πίθεσθε, πιθέσθων

# act.aor.ind-ep: πέπιθον, πέπιθες, πέπιθε-πέπιθεν, πεπίθετον, πεπιθέτην, πεπίθομεν, πεπίθετε, πέπιθον
# act.aor.sub-ep: πεπίθω, πεπίθῃς, πεπίθῃ, πεπίθητον, πεπίθητον, πεπίθωμεν, πεπίθητε, πεπίθωσι-πεπίθωσιν
# act.aor.opt-ep: πεπίθοιμι, πεπίθοις, πεπίθοι, πεπίθοιτον, πεπιθοίτην, πεπίθοιμεν, πεπίθοιτε, πεπίθοιεν
# act.aor.imp-ep: , πέπιθε, πεπιθέτω, πεπίθετον, πεπιθέτων, , πεπίθετε, πεπιθόντων

# act.aor.ind-hom: ἐπίθησα, ἐπίθησας, ἐπίθησε-ἐπίθησεν, ἐπιθήσατον, ἐπιθησάτην, ἐπιθήσαμεν, ἐπιθήσατε, ἐπίθησαν
# act.aor.sub-hom: πιθήσω, πιθήσῃς, πιθήσῃ, πιθήσητον, πιθήσητον, πιθήσωμεν, πιθήσητε, πιθήσωσι-πιθήσωσιν
# act.aor.opt-hom: πιθήσαιμι, πιθήσειας-πιθήσαις, πιθήσειε-πιθήσειεν-πιθήσαι, πιθήσαιτον, πιθησαίτην, πιθήσαιμεν, πιθήσαιτε, πιθήσειαν-πιθήσαιεν
# act.aor.imp-hom: , πίθησον, πιθησάτω, πιθήσατον, πιθησάτων, , πιθήσατε, πιθησάντων

act.pf.ind: πέπεικα, πέπεικας, πέπεικε-πέπεικεν, πεπείκατον, πεπείκατον, πεπείκαμεν, πεπείκατε, πεπείκασι-πεπείκασιν
act.pf.sub: πεπείκω, πεπείκῃς, πεπείκῃ, πεπείκητον, πεπείκητον, πεπείκωμεν, πεπείκητε, πεπείκωσι-πεπείκωσιν
act.pf.opt: πεπείκοιμι-πεπεικοίην, πεπείκοις-πεπεικοίης, πεπείκοι-πεπεικοίη, πεπείκοιτον, πεπεικοίτην, πεπείκοιμεν, πεπείκοιτε, πεπείκοιεν
act.pf.imp: , πέπεικε, πεπεικέτω, πεπείκετον, πεπεικέτων, , πεπείκετε, πεπεικόντων
mp.pf.ind: πέπεισμαι, πέπεισαι, πέπεισται, πέπεισθον, πέπεισθον, πεπείσμεθα, πέπεισθε, πεπείσαται
# mp.pf.sub: πεπεισμένος ὦ, πεπεισμένος ᾖς, πεπεισμένος ᾖ, πεπεισμένω ἦτον, πεπεισμένω ἦτον, πεπεισμένοι ὦμεν, πεπεισμένοι ἦτε, πεπεισμένοι ὦσι-ὦσιν
# mp.pf.opt: πεπεισμένος εἴην, πεπεισμένος εἴης, πεπεισμένος εἴη, πεπεισμένοι εἴητον/εἶτον, πεπεισμένω εἰήτην/εἴτην, πεπεισμένοι εἴημεν/εἶμεν, πεπεισμένοι εἴητε/εἶτε, πεπεισμένοι εἴησαν/εἶεν
mp.pf.imp: , πέπεισο, πεπείσθω, πέπεισθον, πεπείσθων, , πέπεισθε, πεπείσθων

# pass sense:
act.pf.ind-pass: πέποιθα, πέποιθας, πέποιθε-πέποιθεν, πεποίθατον, πεποίθατον, πεποίθαμεν, πεποίθατε, πεποίθασι-πεποίθασιν
act.pf.sub-pass: πεποίθω, πεποίθῃς, πεποίθῃ, πεποίθητον, πεποίθητον, πεποίθωμεν, πεποίθητε, πεποίθωσι-πεποίθωσιν
act.pf.opt-pass: πεποίθοιμι-πεποιθοίην, πεποίθοις-πεποιθοίης, πεποίθοι-πεποιθοίη, πεποίθοιτον, πεποιθοίτην, πεποίθοιμεν, πεποίθοιτε, πεποίθοιεν
act.pf.imp-pass: , πέποιθε, πεποιθέτω, πεποίθετον, πεποιθέτων, , πεποίθετε, πεποιθόντων

# pass sense:
act.ppf.ind-pass: ἐπεποίθειν-ἐπεποίθη, ἐπεποίθεις-ἐπεποίθης, ἐπεποίθει-ἐπεποίθειν, ἐπεποίθετον, ἐπεποιθέτην, ἐπεποίθεμεν, ἐπεποίθετε, ἐπεποίθεσαν

# πράσσω ================= prasso - πράσσω, πράξω, ἔπραξα, πέπραχα, πέπραγμαι, ἐπράχθην

act.pres.ind: πράσσω, πράσσεις, πράσσει, πράσσετον, πράσσετον, πράσσομεν, πράσσετε, πράσσουσι-πράσσουσιν
act.pres.sub: πράσσω, πράσσῃς, πράσσῃ, πράσσητον, πράσσητον, πράσσωμεν, πράσσητε, πράσσωσι-πράσσωσιν
act.pres.opt: πράσσοιμι, πράσσοις, πράσσοι, πράσσοιτον, πρασσοίτην, πράσσοιμεν, πράσσοιτε, πράσσοιεν
act.pres.imp:, πρᾶσσε, πρασσέτω, πράσσετον, πρασσέτων, , πράσσετε, πρασσόντων
mp.pres.ind: πράσσομαι, πράσσῃ-πράσσει, πράσσεται, πράσσεσθον, πράσσεσθον, πρασσόμεθα, πράσσεσθε, πράσσονται
mp.pres.sub: πράσσωμαι, πράσσῃ, πράσσηται, πράσσησθον, πράσσησθον, πρασσώμεθα, πράσσησθε, πράσσωνται
mp.pres.opt: πρασσοίμην, πράσσοιο, πράσσοιτο, πράσσοισθον, πρασσοίσθην, πρασσοίμεθα, πράσσοισθε, πράσσοιντο
mp.pres.imp:, πράσσου, πρασσέσθω, πράσσεσθον, πρασσέσθων, , πράσσεσθε, πρασσέσθων

# attic
act.pres.ind-at: πράττω, πράττεις, πράττει, πράττετον, πράττετον, πράττομεν, πράττετε, πράττουσι-πράττουσιν
act.pres.sub-at: πράττω, πράττῃς, πράττῃ, πράττητον, πράττητον, πράττωμεν, πράττητε, πράττωσι-πράττωσιν
act.pres.opt-at: πράττοιμι, πράττοις, πράττοι, πράττοιτον, πραττοίτην, πράττοιμεν, πράττοιτε, πράττοιεν
act.pres.imp-at:, πρᾶττε, πραττέτω, πράττετον, πραττέτων, , πράττετε, πραττόντων
mp.pres.ind-at: πράττομαι, πράττῃ-πράττει, πράττεται, πράττεσθον, πράττεσθον, πραττόμεθα, πράττεσθε, πράττονται
mp.pres.sub-at: πράττωμαι, πράττῃ, πράττηται, πράττησθον, πράττησθον, πραττώμεθα, πράττησθε, πράττωνται
mp.pres.opt-at: πραττοίμην, πράττοιο, πράττοιτο, πράττοισθον, πραττοίσθην, πραττοίμεθα, πράττοισθε, πράττοιντο
mp.pres.imp-at:, πράττου, πραττέσθω, πράττεσθον, πραττέσθων, , πράττεσθε, πραττέσθων

act.impf.ind: ἔπρασσον, ἔπρασσες, ἔπρασσε-ἔπρασσεν, ἐπράσσετον, ἐπρασσέτην, ἐπράσσομεν, ἐπράσσετε, ἔπρασσον
mp.impf.ind: ἐπρασσόμην, ἐπράσσου, ἐπράσσετο, ἐπράσσεσθον, ἐπρασσέσθην, ἐπρασσόμεθα, ἐπράσσεσθε, ἐπράσσοντο
# attic
act.impf.ind-at: ἔπραττον, ἔπραττες, ἔπραττε-ἔπραττεν, ἐπράττετον, ἐπραττέτην, ἐπράττομεν, ἐπράττετε, ἔπραττον
mp.impf.ind-at: ἐπραττόμην, ἐπράττου, ἐπράττετο, ἐπράττεσθον, ἐπραττέσθην, ἐπραττόμεθα, ἐπράττεσθε, ἐπράττοντο

act.fut.ind: πράξω, πράξεις, πράξει, πράξετον, πράξετον, πράξομεν, πράξετε, πράξουσι-πράξουσιν
act.fut.opt: πράξοιμι, πράξοις, πράξοι, πράξοιτον, πραξοίτην, πράξοιμεν, πράξοιτε, πράξοιεν
mid.fut.ind: πράξομαι, πράξῃ-πράξει, πράξεται, πράξεσθον, πράξεσθον, πραξόμεθα, πράξεσθε, πράξονται
mid.fut.opt: πραξοίμην, πράξοιο, πράξοιτο, πράξοισθον, πραξοίσθην, πραξοίμεθα, πράξοισθε, πράξοιντο
pas.fut.ind: πραχθήσομαι, πραχθήσῃ, πραχθήσεται, πραχθήσεσθον, πραχθήσεσθον, πραχθησόμεθα, πραχθήσεσθε, πραχθήσονται
pas.fut.opt: πραχθησοίμην, πραχθήσοιο, πραχθήσοιτο, πραχθήσοισθον, πραχθησοίσθην, πραχθησοίμεθα, πραχθήσοισθε, πραχθήσοιντο

act.aor.ind: ἔπραξα, ἔπραξας, ἔπραξε-ἔπραξεν, ἐπράξατον, ἐπραξάτην, ἐπράξαμεν, ἐπράξατε, ἔπραξαν
act.aor.sub: πράξω, πράξῃς, πράξῃ, πράξητον, πράξητον, πράξωμεν, πράξητε, πράξωσι-πράξωσιν
act.aor.opt: πράξαιμι, πράξειας-πράξαις, πράξειε-πράξειεν-πράξαι, πράξαιτον, πραξαίτην, πράξαιμεν, πράξαιτε, πράξειαν-πράξαιεν
act.aor.imp:, πρᾶξον, πραξάτω, πράξατον, πραξάτων, , πράξατε, πραξάντων
mid.aor.ind: ἐπραξάμην, ἐπράξω, ἐπράξατο, ἐπράξασθον, ἐπραξάσθην, ἐπραξάμεθα, ἐπράξασθε, ἐπράξαντο
mid.aor.sub: πράξωμαι, πράξῃ, πράξηται, πράξησθον, πράξησθον, πραξώμεθα, πράξησθε, πράξωνται
mid.aor.opt: πραξαίμην, πράξαιο, πράξαιτο, πράξαισθον, πραξαίσθην, πραξαίμεθα, πράξαισθε, πράξαιντο
mid.aor.imp:, πρᾶξαι, πραξάσθω, πράξασθον, πραξάσθων, , πράξασθε, πραξάσθων
pas.aor.ind: ἐπράχθην, ἐπράχθης, ἐπράχθη, ἐπράχθητον, ἐπραχθήτην, ἐπράχθημεν, ἐπράχθητε, ἐπράχθησαν
pas.aor.sub: πραχθῶ, πραχθῇς, πραχθῇ, πραχθῆτον, πραχθῆτον, πραχθῶμεν, πραχθῆτε, πραχθῶσι-πραχθῶσιν
pas.aor.opt: πραχθείην, πραχθείης, πραχθείη, πραχθεῖτον-πραχθείητον, πραχθείτην-πραχθειήτην, πραχθεῖμεν-πραχθείημεν, πραχθεῖτε-πραχθείητε, πραχθεῖεν-πραχθείησαν
pas.aor.imp:, πράχθητι, πραχθήτω, πράχθητον, πραχθήτων, , πράχθητε, πραχθέντων

act.pf.ind: πέπραχα, πέπραχας, πέπραχε-πέπραχεν, πεπράχατον, πεπράχατον, πεπράχαμεν, πεπράχατε, πεπράχασι-πεπράχασιν
act.pf.sub: πεπράχω, πεπράχῃς, πεπράχῃ, πεπράχητον, πεπράχητον, πεπράχωμεν, πεπράχητε, πεπράχωσι-πεπράχωσιν
act.pf.opt: πεπράχοιμι-πεπραχοίην, πεπράχοις-πεπραχοίης, πεπράχοι-πεπραχοίη, πεπράχοιτον, πεπραχοίτην, πεπράχοιμεν, πεπράχοιτε, πεπράχοιεν
act.pf.imp:, πέπραχε, πεπραχέτω, πεπράχετον, πεπραχέτων, , πεπράχετε, πεπραχόντων
mp.pf.ind: πέπραγμαι, πέπραξαι, πέπρακται, πέπραχθον, πέπραχθον, πεπράγμεθα, πέπραχθε, πεπράχαται
# mp.pf.sub: πεπραγμένος ὦ, πεπραγμένος ᾖς, πεπραγμένος ᾖ, πεπραγμένω ἦτον, πεπραγμένω ἦτον, πεπραγμένοι ὦμεν, πεπραγμένοι ἦτε, πεπραγμένοι ὦσι-ὦσιν
# mp.pf.opt: πεπραγμένος εἴην, πεπραγμένος εἴης, πεπραγμένος εἴη, πεπραγμένοι εἴητον/εἶτον, πεπραγμένω εἰήτην/εἴτην, πεπραγμένοι εἴημεν/εἶμεν, πεπραγμένοι εἴητε/εἶτε, πεπραγμένοι εἴησαν/εἶεν
mp.pf.imp:, πέπραξο, πεπράχθω, πέπραχθον, πεπράχθων, , πέπραχθε, πεπράχθων

# epic
# act.pf.ind-ep: πέπρηγα, πέπρηγας, πέπρηγε-πέπρηγεν, πεπρήγατον, πεπρήγατον, πεπρήγαμεν, πεπρήγατε, πεπρήγασι-πεπρήγασιν
# act.pf.sub-ep: πεπρήγω, πεπρήγῃς, πεπρήγῃ, πεπρήγητον, πεπρήγητον, πεπρήγωμεν, πεπρήγητε, πεπρήγωσι-πεπρήγωσιν
# act.pf.opt-ep: πεπρήγοιμι-πεπρηγοίην, πεπρήγοις-πεπρηγοίης, πεπρήγοι-πεπρηγοίη, πεπρήγοιτον, πεπρηγοίτην, πεπρήγοιμεν, πεπρήγοιτε, πεπρήγοιεν
# act.pf.imp-ep:, πέπρηγε, πεπρηγέτω, πεπρήγετον, πεπρηγέτων, , πεπρήγετε, πεπρηγόντων
# mp.pf.ind-ep: πέπρηγμαι, πέπρηξαι, πέπρηκται, πέπρηχθον, πέπρηχθον, πεπρήγμεθα, πέπρηχθε, πεπρήγαται
# # mp.pf.sub-ep: πεπρηγμένος ὦ, πεπρηγμένος ᾖς, πεπρηγμένος ᾖ, πεπρηγμένω ἦτον, πεπρηγμένω ἦτον, πεπρηγμένοι ὦμεν, πεπρηγμένοι ἦτε, πεπρηγμένοι ὦσι-ὦσιν
# # mp.pf.opt-ep: πεπρηγμένος εἴην, πεπρηγμένος εἴης, πεπρηγμένος εἴη, πεπρηγμένοι εἴητον/εἶτον, πεπρηγμένω εἰήτην/εἴτην, πεπρηγμένοι εἴημεν/εἶμεν, πεπρηγμένοι εἴητε/εἶτε, πεπρηγμένοι εἴησαν/εἶεν
# mp.pf.imp-ep:, πέπρηξο, πεπρήχθω, πέπρηχθον, πεπρήχθων, , πέπρηχθε, πεπρήχθων

# epic
# act.pf.ind-ep: πέπρηχα, πέπρηχας, πέπρηχε-πέπρηχεν, πεπρήχατον, πεπρήχατον, πεπρήχαμεν, πεπρήχατε, πεπρήχασι-πεπρήχασιν
# act.pf.sub-ep: πεπρήχω, πεπρήχῃς, πεπρήχῃ, πεπρήχητον, πεπρήχητον, πεπρήχωμεν, πεπρήχητε, πεπρήχωσι-πεπρήχωσιν
# act.pf.opt-ep: πεπρήχοιμι-πεπρηχοίην, πεπρήχοις-πεπρηχοίης, πεπρήχοι-πεπρηχοίη, πεπρήχοιτον, πεπρηχοίτην, πεπρήχοιμεν, πεπρήχοιτε, πεπρήχοιεν
# act.pf.imp-ep:, πέπρηχε, πεπρηχέτω, πεπρήχετον, πεπρηχέτων, , πεπρήχετε, πεπρηχόντων
# mp.pf.ind-ep: πέπρηγμαι, πέπρηξαι, πέπρηκται, πέπρηχθον, πέπρηχθον, πεπρήγμεθα, πέπρηχθε, πεπρήχαται
# # mp.pf.sub-ep: πεπρηγμένος ὦ, πεπρηγμένος ᾖς, πεπρηγμένος ᾖ, πεπρηγμένω ἦτον, πεπρηγμένω ἦτον, πεπρηγμένοι ὦμεν, πεπρηγμένοι ἦτε, πεπρηγμένοι ὦσι-ὦσιν
# # mp.pf.opt-ep: πεπρηγμένος εἴην, πεπρηγμένος εἴης, πεπρηγμένος εἴη, πεπρηγμένοι εἴητον/εἶτον, πεπρηγμένω εἰήτην/εἴτην, πεπρηγμένοι εἴημεν/εἶμεν, πεπρηγμένοι εἴητε/εἶτε, πεπρηγμένοι εἴησαν/εἶεν
# mp.pf.imp-ep:, πέπρηξο, πεπρήχθω, πέπρηχθον, πεπρήχθων, , πέπρηχθε, πεπρήχθων


# ἀγγέλλω ==== aggello - ἀγγέλλω, ἀγγελῶ, ἤγγειλα, ἤγγελκα, ἤγγελμαι, ἠγγέλθην

act.pres.ind: ἀγγέλλω, ἀγγέλλεις, ἀγγέλλει, ἀγγέλλετον, ἀγγέλλετον, ἀγγέλλομεν, ἀγγέλλετε, ἀγγέλλουσι-ἀγγέλλουσιν
act.pres.sub: ἀγγέλλω, ἀγγέλλῃς, ἀγγέλλῃ, ἀγγέλλητον, ἀγγέλλητον, ἀγγέλλωμεν, ἀγγέλλητε, ἀγγέλλωσι-ἀγγέλλωσιν
act.pres.opt: ἀγγέλλοιμι, ἀγγέλλοις, ἀγγέλλοι, ἀγγέλλοιτον, ἀγγελλοίτην, ἀγγέλλοιμεν, ἀγγέλλοιτε, ἀγγέλλοιεν
act.pres.imp:, ἄγγελλε, ἀγγελλέτω, ἀγγέλλετον, ἀγγελλέτων, , ἀγγέλλετε, ἀγγελλόντων
mp.pres.ind: ἀγγέλλομαι, ἀγγέλλῃ-ἀγγέλλει, ἀγγέλλεται, ἀγγέλλεσθον, ἀγγέλλεσθον, ἀγγελλόμεθα, ἀγγέλλεσθε, ἀγγέλλονται
mp.pres.sub: ἀγγέλλωμαι, ἀγγέλλῃ, ἀγγέλληται, ἀγγέλλησθον, ἀγγέλλησθον, ἀγγελλώμεθα, ἀγγέλλησθε, ἀγγέλλωνται
mp.pres.opt: ἀγγελλοίμην, ἀγγέλλοιο, ἀγγέλλοιτο, ἀγγέλλοισθον, ἀγγελλοίσθην, ἀγγελλοίμεθα, ἀγγέλλοισθε, ἀγγέλλοιντο
mp.pres.imp:, ἀγγέλλου, ἀγγελλέσθω, ἀγγέλλεσθον, ἀγγελλέσθων, , ἀγγέλλεσθε, ἀγγελλέσθων

act.impf.ind: ἤγγελλον, ἤγγελλες, ἤγγελλε-ἤγγελλεν, ἠγγέλλετον, ἠγγελλέτην, ἠγγέλλομεν, ἠγγέλλετε, ἤγγελλον
mp.impf.ind: ἠγγελλόμην, ἠγγέλλου, ἠγγέλλετο, ἠγγέλλεσθον, ἠγγελλέσθην, ἠγγελλόμεθα, ἠγγέλλεσθε, ἠγγέλλοντο

act.fut.ind: ἀγγελῶ, ἀγγελεῖς, ἀγγελεῖ, ἀγγελεῖτον, ἀγγελεῖτον, ἀγγελοῦμεν, ἀγγελεῖτε, ἀγγελοῦσι-ἀγγελοῦσιν
act.fut.opt: ἀγγελοίην-ἀγγελοῖμι, ἀγγελοίης-ἀγγελοῖς, ἀγγελοίη-ἀγγελοῖ, ἀγγελοῖτον-ἀγγελοίητον, ἀγγελοίτην-ἀγγελοιήτην, ἀγγελοῖμεν-ἀγγελοίημεν, ἀγγελοῖτε-ἀγγελοίητε, ἀγγελοῖεν-ἀγγελοίησαν
mid.fut.ind: ἀγγελοῦμαι, ἀγγελῇ, ἀγγελεῖται, ἀγγελεῖσθον, ἀγγελεῖσθον, ἀγγελούμεθα, ἀγγελεῖσθε, ἀγγελοῦνται
mid.fut.opt: ἀγγελοίμην, ἀγγελοῖο, ἀγγελοῖτο, ἀγγελοῖσθον, ἀγγελοίσθην, ἀγγελοίμεθα, ἀγγελοῖσθε, ἀγγελοῖντο
pas.fut.ind: ἀγγελθήσομαι, ἀγγελθήσῃ, ἀγγελθήσεται, ἀγγελθήσεσθον, ἀγγελθήσεσθον, ἀγγελθησόμεθα, ἀγγελθήσεσθε, ἀγγελθήσονται
pas.fut.opt: ἀγγελθησοίμην, ἀγγελθήσοιο, ἀγγελθήσοιτο, ἀγγελθήσοισθον, ἀγγελθησοίσθην, ἀγγελθησοίμεθα, ἀγγελθήσοισθε, ἀγγελθήσοιντο

act.aor.ind: ἤγγειλα, ἤγγειλας, ἤγγειλε-ἤγγειλεν, ἠγγείλατον, ἠγγειλάτην, ἠγγείλαμεν, ἠγγείλατε, ἤγγειλαν
act.aor.sub: ἀγγείλω, ἀγγείλῃς, ἀγγείλῃ, ἀγγείλητον, ἀγγείλητον, ἀγγείλωμεν, ἀγγείλητε, ἀγγείλωσι-ἀγγείλωσιν
act.aor.opt: ἀγγείλαιμι, ἀγγείλειας-ἀγγείλαις, ἀγγείλειε-ἀγγείλειεν-ἀγγείλαι, ἀγγείλαιτον, ἀγγειλαίτην, ἀγγείλαιμεν, ἀγγείλαιτε, ἀγγείλειαν-ἀγγείλαιεν
act.aor.imp:, ἄγγειλον, ἀγγειλάτω, ἀγγείλατον, ἀγγειλάτων, , ἀγγείλατε, ἀγγειλάντων
mid.aor.ind: ἠγγειλάμην, ἠγγείλω, ἠγγείλατο, ἠγγείλασθον, ἠγγειλάσθην, ἠγγειλάμεθα, ἠγγείλασθε, ἠγγείλαντο
mid.aor.sub: ἀγγείλωμαι, ἀγγείλῃ, ἀγγείληται, ἀγγείλησθον, ἀγγείλησθον, ἀγγειλώμεθα, ἀγγείλησθε, ἀγγείλωνται
mid.aor.opt: ἀγγειλαίμην, ἀγγείλαιο, ἀγγείλαιτο, ἀγγείλαισθον, ἀγγειλαίσθην, ἀγγειλαίμεθα, ἀγγείλαισθε, ἀγγείλαιντο
mid.aor.imp:, ἄγγειλαι, ἀγγειλάσθω, ἀγγείλασθον, ἀγγειλάσθων, , ἀγγείλασθε, ἀγγειλάσθων
pas.aor.ind: ἠγγέλθην, ἠγγέλθης, ἠγγέλθη, ἠγγέλθητον, ἠγγελθήτην, ἠγγέλθημεν, ἠγγέλθητε, ἠγγέλθησαν
pas.aor.sub: ἀγγελθῶ, ἀγγελθῇς, ἀγγελθῇ, ἀγγελθῆτον, ἀγγελθῆτον, ἀγγελθῶμεν, ἀγγελθῆτε, ἀγγελθῶσι-ἀγγελθῶσιν
pas.aor.opt: ἀγγελθείην, ἀγγελθείης, ἀγγελθείη, ἀγγελθεῖτον-ἀγγελθείητον, ἀγγελθείτην-ἀγγελθειήτην, ἀγγελθεῖμεν-ἀγγελθείημεν, ἀγγελθεῖτε-ἀγγελθείητε, ἀγγελθεῖεν-ἀγγελθείησαν
pas.aor.imp:, ἀγγέλθητι, ἀγγελθήτω, ἀγγέλθητον, ἀγγελθήτων, , ἀγγέλθητε, ἀγγελθέντων

act.pf.ind: ἤγγελκα, ἤγγελκας, ἤγγελκε-ἤγγελκεν, ἠγγέλκατον, ἠγγέλκατον, ἠγγέλκαμεν, ἠγγέλκατε, ἠγγέλκασι-ἠγγέλκασιν
act.pf.sub: ἠγγέλκω, ἠγγέλκῃς, ἠγγέλκῃ, ἠγγέλκητον, ἠγγέλκητον, ἠγγέλκωμεν, ἠγγέλκητε, ἠγγέλκωσι-ἠγγέλκωσιν
act.pf.opt: ἠγγέλκοιμι-ἠγγελκοίην, ἠγγέλκοις-ἠγγελκοίης, ἠγγέλκοι-ἠγγελκοίη, ἠγγέλκοιτον, ἠγγελκοίτην, ἠγγέλκοιμεν, ἠγγέλκοιτε, ἠγγέλκοιεν
act.pf.imp:, ἤγγελκε, ἠγγελκέτω, ἠγγέλκετον, ἠγγελκέτων, , ἠγγέλκετε, ἠγγελκόντων
mp.pf.ind: ἤγγελμαι, ἤγγελσαι, ἤγγελται, ἤγγελθον, ἤγγελθον, ἠγγέλμεθα, ἤγγελθε, ἠγγέλαται
# mp.pf.sub: ἠγγελμένος ὦ, ἠγγελμένος ᾖς, ἠγγελμένος ᾖ, ἠγγελμένω ἦτον, ἠγγελμένω ἦτον, ἠγγελμένοι ὦμεν, ἠγγελμένοι ἦτε, ἠγγελμένοι ὦσι-ὦσιν
# mp.pf.opt: ἠγγελμένος εἴην, ἠγγελμένος εἴης, ἠγγελμένος εἴη, ἠγγελμένοι εἴητον/εἶτον, ἠγγελμένω εἰήτην/εἴτην, ἠγγελμένοι εἴημεν/εἶμεν, ἠγγελμένοι εἴητε/εἶτε, ἠγγελμένοι εἴησαν/εἶεν
mp.pf.imp:, ἤγγελσο, ἠγγέλθω, ἤγγελθον, ἠγγέλθων, , ἤγγελθε, ἠγγέλθων

# φαίνω ======= faino - φαίνω, φανῶ, ἔφηνα, πέφαγκα and πέφηνα, πέφασμαι, ἐφάνθην and ἐφάνην

act.pres.ind: φαίνω, φαίνεις, φαίνει, φαίνετον, φαίνετον, φαίνομεν, φαίνετε, φαίνουσι-φαίνουσιν
act.pres.sub: φαίνω, φαίνῃς, φαίνῃ, φαίνητον, φαίνητον, φαίνωμεν, φαίνητε, φαίνωσι-φαίνωσιν
act.pres.opt: φαίνοιμι, φαίνοις, φαίνοι, φαίνοιτον, φαινοίτην, φαίνοιμεν, φαίνοιτε, φαίνοιεν
act.pres.imp:, φαῖνε, φαινέτω, φαίνετον, φαινέτων, , φαίνετε, φαινόντων
mp.pres.ind: φαίνομαι, φαίνῃ-φαίνει, φαίνεται, φαίνεσθον, φαίνεσθον, φαινόμεθα, φαίνεσθε, φαίνονται
mp.pres.sub: φαίνωμαι, φαίνῃ, φαίνηται, φαίνησθον, φαίνησθον, φαινώμεθα, φαίνησθε, φαίνωνται
mp.pres.opt: φαινοίμην, φαίνοιο, φαίνοιτο, φαίνοισθον, φαινοίσθην, φαινοίμεθα, φαίνοισθε, φαίνοιντο
mp.pres.imp:, φαίνου, φαινέσθω, φαίνεσθον, φαινέσθων, , φαίνεσθε, φαινέσθων

act.impf.ind: ἔφαινον, ἔφαινες, ἔφαινε-ἔφαινεν, ἐφαίνετον, ἐφαινέτην, ἐφαίνομεν, ἐφαίνετε, ἔφαινον
mp.impf.ind: ἐφαινόμην, ἐφαίνου, ἐφαίνετο, ἐφαίνεσθον, ἐφαινέσθην, ἐφαινόμεθα, ἐφαίνεσθε, ἐφαίνοντο

act.fut.ind: φανῶ, φανεῖς, φανεῖ, φανεῖτον, φανεῖτον, φανοῦμεν, φανεῖτε, φανοῦσι-φανοῦσιν
act.fut.opt: φανοίην-φανοῖμι, φανοίης-φανοῖς, φανοίη-φανοῖ, φανοῖτον-φανοίητον, φανοίτην-φανοιήτην, φανοῖμεν-φανοίημεν, φανοῖτε-φανοίητε, φανοῖεν-φανοίησαν
mid.fut.ind: φανοῦμαι, φανῇ, φανεῖται, φανεῖσθον, φανεῖσθον, φανούμεθα, φανεῖσθε, φανοῦνται
mid.fut.opt: φανοίμην, φανοῖο, φανοῖτο, φανοῖσθον, φανοίσθην, φανοίμεθα, φανοῖσθε, φανοῖντο
pas.fut.ind: φανήσομαι, φανήσῃ, φανήσεται, φανήσεσθον, φανήσεσθον, φανησόμεθα, φανήσεσθε, φανήσονται
pas.fut.opt: φανησοίμην, φανήσοιο, φανήσοιτο, φανήσοισθον, φανησοίσθην, φανησοίμεθα, φανήσοισθε, φανήσοιντο

act.aor.ind: ἔφηνα, ἔφηνας, ἔφηνε-ἔφηνεν, ἐφήνατον, ἐφηνάτην, ἐφήναμεν, ἐφήνατε, ἔφηναν
act.aor.sub: φήνω, φήνῃς, φήνῃ, φήνητον, φήνητον, φήνωμεν, φήνητε, φήνωσι-φήνωσιν
act.aor.opt: φήναιμι, φήνειας-φήναις, φήνειε-φήνειεν-φήναι, φήναιτον, φηναίτην, φήναιμεν, φήναιτε, φήνειαν-φήναιεν
act.aor.imp:, φῆνον, φηνάτω, φήνατον, φηνάτων, , φήνατε, φηνάντων
mid.aor.ind: ἐφηνάμην, ἐφήνω, ἐφήνατο, ἐφήνασθον, ἐφηνάσθην, ἐφηνάμεθα, ἐφήνασθε, ἐφήναντο
mid.aor.sub: φήνωμαι, φήνῃ, φήνηται, φήνησθον, φήνησθον, φηνώμεθα, φήνησθε, φήνωνται
mid.aor.opt: φηναίμην, φήναιο, φήναιτο, φήναισθον, φηναίσθην, φηναίμεθα, φήναισθε, φήναιντο
mid.aor.imp:, φῆναι, φηνάσθω, φήνασθον, φηνάσθων, , φήνασθε, φηνάσθων
pas.aor.ind: ἐφάνθην, ἐφάνθης, ἐφάνθη, ἐφάνθητον, ἐφανθήτην, ἐφάνθημεν, ἐφάνθητε, ἐφάνθησαν
pas.aor.sub: φανθῶ, φανθῇς, φανθῇ, φανθῆτον, φανθῆτον, φανθῶμεν, φανθῆτε, φανθῶσι-φανθῶσιν
pas.aor.opt: φανθείην, φανθείης, φανθείη, φανθεῖτον-φανθείητον, φανθείτην-φανθειήτην, φανθεῖμεν-φανθείημεν, φανθεῖτε-φανθείητε, φανθεῖεν-φανθείησαν
pas.aor.imp:, φάνθητι, φανθήτω, φάνθητον, φανθήτων, , φάνθητε, φανθέντων

act.aor.ind: ἔφανα, ἔφανας, ἔφανε-ἔφανεν, ἐφάνατον, ἐφανάτην, ἐφάναμεν, ἐφάνατε, ἔφαναν
act.aor.sub: φάνω, φάνῃς, φάνῃ, φάνητον, φάνητον, φάνωμεν, φάνητε, φάνωσι-φάνωσιν
act.aor.opt: φάναιμι, φάνειας-φάναις, φάνειε-φάνειεν-φάναι, φάναιτον, φαναίτην, φάναιμεν, φάναιτε, φάνειαν-φάναιεν
act.aor.imp:, φᾶνον, φανάτω, φάνατον, φανάτων, , φάνατε, φανάντων
mid.aor.ind: ἐφανάμην, ἐφάνω, ἐφάνατο, ἐφάνασθον, ἐφανάσθην, ἐφανάμεθα, ἐφάνασθε, ἐφάναντο
mid.aor.sub: φάνωμαι, φάνῃ, φάνηται, φάνησθον, φάνησθον, φανώμεθα, φάνησθε, φάνωνται
mid.aor.opt: φαναίμην, φάναιο, φάναιτο, φάναισθον, φαναίσθην, φαναίμεθα, φάναισθε, φάναιντο
mid.aor.imp:, φᾶναι, φανάσθω, φάνασθον, φανάσθων, , φάνασθε, φανάσθων

pas.aor.ind: ἐφάνθην, ἐφάνθης, ἐφάνθη, ἐφάνθητον, ἐφανθήτην, ἐφάνθημεν, ἐφάνθητε, ἐφάνθησαν
pas.aor.sub: φανθῶ, φανθῇς, φανθῇ, φανθῆτον, φανθῆτον, φανθῶμεν, φανθῆτε, φανθῶσι-φανθῶσιν
pas.aor.opt: φανθείην, φανθείης, φανθείη, φανθεῖτον-φανθείητον, φανθείτην-φανθειήτην, φανθεῖμεν-φανθείημεν, φανθεῖτε-φανθείητε, φανθεῖεν-φανθείησαν
pas.aor.imp:, φάνθητι, φανθήτω, φάνθητον, φανθήτων, , φάνθητε, φανθέντων

pas.aor.ind: ἐφάνην, ἐφάνης, ἐφάνη, ἐφάνητον, ἐφανήτην, ἐφάνημεν, ἐφάνητε, ἐφάνησαν
pas.aor.sub: φανῶ, φανῇς, φανῇ, φανῆτον, φανῆτον, φανῶμεν, φανῆτε, φανῶσι-φανῶσιν
pas.aor.opt: φανείην, φανείης, φανείη, φανεῖτον-φανείητον, φανείτην-φανειήτην, φανεῖμεν-φανείημεν, φανεῖτε-φανείητε, φανεῖεν-φανείησαν
pas.aor.imp:, φάνηθι, φανήτω, φάνητον, φανήτων, , φάνητε, φανέντων

act.pf.ind: πέφαγκα, πέφαγκας, πέφαγκε-πέφαγκεν, πεφάγκατον, πεφάγκατον, πεφάγκαμεν, πεφάγκατε, πεφάγκασι-πεφάγκασιν
act.pf.sub: πεφάγκω, πεφάγκῃς, πεφάγκῃ, πεφάγκητον, πεφάγκητον, πεφάγκωμεν, πεφάγκητε, πεφάγκωσι-πεφάγκωσιν
act.pf.opt: πεφάγκοιμι-πεφαγκοίην, πεφάγκοις-πεφαγκοίης, πεφάγκοι-πεφαγκοίη, πεφάγκοιτον, πεφαγκοίτην, πεφάγκοιμεν, πεφάγκοιτε, πεφάγκοιεν
act.pf.imp:, πέφαγκε, πεφαγκέτω, πεφάγκετον, πεφαγκέτων, , πεφάγκετε, πεφαγκόντων
mp.pf.ind: πέφασμαι, πέφανσαι, πέφανται, πέφανθον, πέφανθον, πεφάσμεθα, πέφανθε, πεφάναται
# mp.pf.sub: πεφασμένος ὦ, πεφασμένος ᾖς, πεφασμένος ᾖ, πεφασμένω ἦτον, πεφασμένω ἦτον, πεφασμένοι ὦμεν, πεφασμένοι ἦτε, πεφασμένοι ὦσι-ὦσιν
# mp.pf.opt: πεφασμένος εἴην, πεφασμένος εἴης, πεφασμένος εἴη, πεφασμένοι εἴητον/εἶτον, πεφασμένω εἰήτην/εἴτην, πεφασμένοι εἴημεν/εἶμεν, πεφασμένοι εἴητε/εἶτε, πεφασμένοι εἴησαν/εἶεν
mp.pf.imp:, πέφανσο, πεφάνθω, πέφανθον, πεφάνθων, , πέφανθε, πεφάνθων

act.pf.ind: πέφηνα, πέφηνας, πέφηνε-πέφηνεν, πεφήνατον, πεφήνατον, πεφήναμεν, πεφήνατε, πεφήνασι-πεφήνασιν
act.pf.sub: πεφήνω, πεφήνῃς, πεφήνῃ, πεφήνητον, πεφήνητον, πεφήνωμεν, πεφήνητε, πεφήνωσι-πεφήνωσιν
act.pf.opt: πεφήνοιμι-πεφηνοίην, πεφήνοις-πεφηνοίης, πεφήνοι-πεφηνοίη, πεφήνοιτον, πεφηνοίτην, πεφήνοιμεν, πεφήνοιτε, πεφήνοιεν
act.pf.imp:, πέφηνε, πεφηνέτω, πεφήνετον, πεφηνέτων, , πεφήνετε, πεφηνόντων
mp.pf.ind: πέφασμαι, πέφανσαι, πέφανται, πέφανθον, πέφανθον, πεφάσμεθα, πέφανθε, πεφάναται
# mp.pf.sub: πεφασμένος ὦ, πεφασμένος ᾖς, πεφασμένος ᾖ, πεφασμένω ἦτον, πεφασμένω ἦτον, πεφασμένοι ὦμεν, πεφασμένοι ἦτε, πεφασμένοι ὦσι-ὦσιν
# mp.pf.opt: πεφασμένος εἴην, πεφασμένος εἴης, πεφασμένος εἴη, πεφασμένοι εἴητον/εἶτον, πεφασμένω εἰήτην/εἴτην, πεφασμένοι εἴημεν/εἶμεν, πεφασμένοι εἴητε/εἶτε, πεφασμένοι εἴησαν/εἶεν
mp.pf.imp:, πέφανσο, πεφάνθω, πέφανθον, πεφάνθων, , πέφανθε, πεφάνθων

# γράφω =============== grapho - γράφω, γράψω, ἔγραψα, γέγραφα, γέγραμμαι, ἐγράφην

act.pres.ind: γράφω, γράφεις, γράφει, γράφετον, γράφετον, γράφομεν, γράφετε, γράφουσι-γράφουσιν
act.pres.sub: γράφω, γράφῃς, γράφῃ, γράφητον, γράφητον, γράφωμεν, γράφητε, γράφωσι-γράφωσιν
act.pres.opt: γράφοιμι, γράφοις, γράφοι, γράφοιτον, γραφοίτην, γράφοιμεν, γράφοιτε, γράφοιεν
act.pres.imp: , γράφε, γραφέτω, γράφετον, γραφέτων, , γράφετε, γραφόντων
mp.pres.ind: γράφομαι, γράφῃ-γράφει, γράφεται, γράφεσθον, γράφεσθον, γραφόμεθα, γράφεσθε, γράφονται
mp.pres.sub: γράφωμαι, γράφῃ, γράφηται, γράφησθον, γράφησθον, γραφώμεθα, γράφησθε, γράφωνται
mp.pres.opt: γραφοίμην, γράφοιο, γράφοιτο, γράφοισθον, γραφοίσθην, γραφοίμεθα, γράφοισθε, γράφοιντο
mp.pres.imp: , γράφου, γραφέσθω, γράφεσθον, γραφέσθων, , γράφεσθε, γραφέσθων

act.impf.ind: ἔγραφον, ἔγραφες, ἔγραφε-ἔγραφεν, ἐγράφετον, ἐγραφέτην, ἐγράφομεν, ἐγράφετε, ἔγραφον
mp.impf.ind: ἐγραφόμην, ἐγράφου, ἐγράφετο, ἐγράφεσθον, ἐγραφέσθην, ἐγραφόμεθα, ἐγράφεσθε, ἐγράφοντο

act.fut.ind: γράψω, γράψεις, γράψει, γράψετον, γράψετον, γράψομεν, γράψετε, γράψουσι-γράψουσιν
act.fut.opt: γράψοιμι, γράψοις, γράψοι, γράψοιτον, γραψοίτην, γράψοιμεν, γράψοιτε, γράψοιεν
mid.fut.ind: γράψομαι, γράψῃ-γράψει, γράψεται, γράψεσθον, γράψεσθον, γραψόμεθα, γράψεσθε, γράψονται
mid.fut.opt: γραψοίμην, γράψοιο, γράψοιτο, γράψοισθον, γραψοίσθην, γραψοίμεθα, γράψοισθε, γράψοιντο
pas.fut.ind: γραφήσομαι, γραφήσῃ, γραφήσεται, γραφήσεσθον, γραφήσεσθον, γραφησόμεθα, γραφήσεσθε, γραφήσονται
pas.fut.opt: γραφησοίμην, γραφήσοιο, γραφήσοιτο, γραφήσοισθον, γραφησοίσθην, γραφησοίμεθα, γραφήσοισθε, γραφήσοιντο

act.aor.ind: ἔγρᾰψα, ἔγρᾰψᾰς, ἔγρᾰψε-ἔγρᾰψεν, ἐγρᾰ́ψᾰτον, ἐγρᾰψᾰ́την, ἐγρᾰ́ψᾰμεν, ἐγρᾰ́ψᾰτε, ἔγρᾰψᾰν
act.aor.sub: γρᾰ́ψω, γρᾰ́ψῃς, γρᾰ́ψῃ, γρᾰ́ψητον, γρᾰ́ψητον, γρᾰ́ψωμεν, γρᾰ́ψητε, γρᾰ́ψωσῐ-γρᾰ́ψωσῐν
act.aor.opt: γρᾰ́ψαιμῐ, γρᾰ́ψειᾰς-γρᾰ́ψαις, γρᾰ́ψειε-γρᾰ́ψειεν-γρᾰ́ψαι, γρᾰ́ψαιτον, γρᾰψαίτην, γρᾰ́ψαιμεν, γρᾰ́ψαιτε, γρᾰ́ψειᾰν-γρᾰ́ψαιεν
act.aor.imp:, γρᾰ́ψον, γρᾰψᾰ́τω, γρᾰ́ψᾰτον, γρᾰψᾰ́των, , γρᾰ́ψᾰτε, γρᾰψᾰ́ντων
mid.aor.ind: ἐγρᾰψᾰ́μην, ἐγρᾰ́ψω, ἐγρᾰ́ψᾰτο, ἐγρᾰ́ψᾰσθον, ἐγρᾰψᾰ́σθην, ἐγρᾰψᾰ́μεθᾰ, ἐγρᾰ́ψᾰσθε, ἐγρᾰ́ψᾰντο
mid.aor.sub: γρᾰ́ψωμαι, γρᾰ́ψῃ, γρᾰ́ψηται, γρᾰ́ψησθον, γρᾰ́ψησθον, γρᾰψώμεθᾰ, γρᾰ́ψησθε, γρᾰ́ψωνται
mid.aor.opt: γρᾰψαίμην, γρᾰ́ψαιο, γρᾰ́ψαιτο, γρᾰ́ψαισθον, γρᾰψαίσθην, γρᾰψαίμεθᾰ, γρᾰ́ψαισθε, γρᾰ́ψαιντο
mid.aor.imp:, γρᾰ́ψαι, γρᾰψᾰ́σθω, γρᾰ́ψᾰσθον, γρᾰψᾰ́σθων, , γρᾰ́ψᾰσθε, γρᾰψᾰ́σθων
pas.aor.ind: ἐγρᾰ́φην, ἐγρᾰ́φης, ἐγρᾰ́φη, ἐγρᾰ́φητον, ἐγρᾰφήτην, ἐγρᾰ́φημεν, ἐγρᾰ́φητε, ἐγρᾰ́φησᾰν
pas.aor.sub: γρᾰφῶ, γρᾰφῇς, γρᾰφῇ, γρᾰφῆτον, γρᾰφῆτον, γρᾰφῶμεν, γρᾰφῆτε, γρᾰφῶσῐ-γρᾰφῶσῐν
pas.aor.opt: γρᾰφείην, γρᾰφείης, γρᾰφείη, γρᾰφεῖτον-γρᾰφείητον, γρᾰφείτην-γρᾰφειήτην, γρᾰφεῖμεν-γρᾰφείημεν, γρᾰφεῖτε-γρᾰφείητε, γρᾰφεῖεν-γρᾰφείησᾰν
pas.aor.imp:, γρᾰ́φηθι, γρᾰφήτω, γρᾰ́φητον, γρᾰφήτων, , γρᾰ́φητε, γρᾰφέντων

act.pf.ind: γέγραφα, γέγραφας, γέγραφε-γέγραφεν, γεγράφατον, γεγράφατον, γεγράφαμεν, γεγράφατε, γεγράφασι-γεγράφασιν
act.pf.sub: γεγράφω, γεγράφῃς, γεγράφῃ, γεγράφητον, γεγράφητον, γεγράφωμεν, γεγράφητε, γεγράφωσι-γεγράφωσιν
act.pf.opt: γεγράφοιμι-γεγραφοίην, γεγράφοις-γεγραφοίης, γεγράφοι-γεγραφοίη, γεγράφοιτον, γεγραφοίτην, γεγράφοιμεν, γεγράφοιτε, γεγράφοιεν
act.pf.imp:, γέγραφε, γεγραφέτω, γεγράφετον, γεγραφέτων, , γεγράφετε, γεγραφόντων
mp.pf.ind: γέγραμμαι, γέγραψαι, γέγραπται, γέγραφθον, γέγραφθον, γεγράμμεθα, γέγραφθε, γεγράφαται
# mp.pf.sub: γεγραμμένος ὦ, γεγραμμένος ᾖς, γεγραμμένος ᾖ, γεγραμμένω ἦτον, γεγραμμένω ἦτον, γεγραμμένοι ὦμεν, γεγραμμένοι ἦτε, γεγραμμένοι ὦσι-ὦσιν
# mp.pf.opt: γεγραμμένος εἴην, γεγραμμένος εἴης, γεγραμμένος εἴη, γεγραμμένοι εἴητον/εἶτον, γεγραμμένω εἰήτην/εἴτην, γεγραμμένοι εἴημεν/εἶμεν, γεγραμμένοι εἴητε/εἶτε, γεγραμμένοι εἴησαν/εἶεν
mp.pf.imp:, γέγραψο, γεγράφθω, γέγραφθον, γεγράφθων, , γέγραφθε, γεγράφθων

act.ppf.ind: ἐγεγράφειν-ἐγεγράφη, ἐγεγράφεις-ἐγεγράφης, ἐγεγράφει-ἐγεγράφειν, ἐγεγράφετον, ἐγεγραφέτην, ἐγεγράφεμεν, ἐγεγράφετε, ἐγεγράφεσαν
mp.ppf.ind: ἐγεγράμμην, ἐγέγραψο, ἐγέγραπτο, ἐγέγραφθον, ἐγεγράφθην, ἐγεγράμμεθα, ἐγέγραφθε, ἐγεγράφατο



# τρίβω =============== PS - tribo - τρίβω, τρίψω, ἔτρῑψα, τέτριφα, τέτρῑμμαι, ἐτρίβην and ἐτρίφθην

act.pres.ind: τρίβω, τρίβεις, τρίβει, τρίβετον, τρίβετον, τρίβομεν, τρίβετε, τρίβουσι-τρίβουσιν
act.pres.sub: τρίβω, τρίβῃς, τρίβῃ, τρίβητον, τρίβητον, τρίβωμεν, τρίβητε, τρίβωσι-τρίβωσιν
act.pres.opt: τρίβοιμι, τρίβοις, τρίβοι, τρίβοιτον, τριβοίτην, τρίβοιμεν, τρίβοιτε, τρίβοιεν
act.pres.imp:, τρῖβε, τριβέτω, τρίβετον, τριβέτων, , τρίβετε
mp.pres.ind: τρίβομαι, τρίβῃ-τρίβει, τρίβεται, τρίβεσθον, τρίβεσθον, τριβόμεθα, τρίβεσθε, τρίβονται
mp.pres.sub: τρίβωμαι, τρίβῃ, τρίβηται, τρίβησθον, τρίβησθον, τριβώμεθα, τρίβησθε, τρίβωνται
mp.pres.opt: τριβοίμην, τρίβοιο, τρίβοιτο, τρίβοισθον, τριβοίσθην, τριβοίμεθα, τρίβοισθε, τρίβοιντο
mp.pres.imp:, τρίβου, τριβέσθω, τρίβεσθον, τριβέσθων, , τρίβεσθε

act.impf.ind: ἔτριβον, ἔτριβες, ἔτριβε-ἔτριβεν, ἐτρίβετον, ἐτριβέτην, ἐτρίβομεν, ἐτρίβετε, ἔτριβον
mp.impf.ind: ἐτριβόμην, ἐτρίβου, ἐτρίβετο, ἐτρίβεσθον, ἐτριβέσθην, ἐτριβόμεθα, ἐτρίβεσθε, ἐτρίβοντο

act.fut.ind: τρίψω, τρίψεις, τρίψει, τρίψετον, τρίψετον, τρίψομεν, τρίψετε, τρίψουσι-τρίψουσιν
act.fut.opt: τρίψοιμι, τρίψοις, τρίψοι, τρίψοιτον, τριψοίτην, τρίψοιμεν, τρίψοιτε, τρίψοιεν
mid.fut.ind: τρίψομαι, τρίψῃ-τρίψει, τρίψεται, τρίψεσθον, τρίψεσθον, τριψόμεθα, τρίψεσθε, τρίψονται
mid.fut.opt: τριψοίμην, τρίψοιο, τρίψοιτο, τρίψοισθον, τριψοίσθην, τριψοίμεθα, τρίψοισθε, τρίψοιντο

act.aor.ind: ἔτριψα, ἔτριψας, ἔτριψε-ἔτριψεν, ἐτρίψατον, ἐτριψάτην, ἐτρίψαμεν, ἐτρίψατε, ἔτριψαν
act.aor.sub: τρίψω, τρίψῃς, τρίψῃ, τρίψητον, τρίψητον, τρίψωμεν, τρίψητε, τρίψωσι-τρίψωσιν
act.aor.opt: τρίψαιμι, τρίψειας-τρίψαις, τρίψειε-τρίψειεν-τρίψαι, τρίψαιτον, τριψαίτην, τρίψαιμεν, τρίψαιτε, τρίψειαν-τρίψαιεν
act.aor.imp:, τρῖψον, τριψάτω, τρίψατον, τριψάτων, , τρίψατε, τριψάντων
mid.aor.ind: ἐτριψάμην, ἐτρίψω, ἐτρίψατο, ἐτρίψασθον, ἐτριψάσθην, ἐτριψάμεθα, ἐτρίψασθε, ἐτρίψαντο
mid.aor.sub: τρίψωμαι, τρίψῃ, τρίψηται, τρίψησθον, τρίψησθον, τριψώμεθα, τρίψησθε, τρίψωνται
mid.aor.opt: τριψαίμην, τρίψαιο, τρίψαιτο, τρίψαισθον, τριψαίσθην, τριψαίμεθα, τρίψαισθε, τρίψαιντο
mid.aor.imp:, τρῖψαι, τριψάσθω, τρίψασθον, τριψάσθων, , τρίψασθε, τριψάσθων

pas.aor.ind: ἐτρίφθην, ἐτρίφθης, ἐτρίφθη, ἐτρίφθητον, ἐτριφθήτην, ἐτρίφθημεν, ἐτρίφθητε, ἐτρίφθησαν
pas.aor.sub: τριφθῶ, τριφθῇς, τριφθῇ, τριφθῆτον, τριφθῆτον, τριφθῶμεν, τριφθῆτε, τριφθῶσι-τριφθῶσιν
pas.aor.opt: τριφθείην, τριφθείης, τριφθείη, τριφθεῖτον-τριφθείητον, τριφθείτην-τριφθειήτην, τριφθεῖμεν-τριφθείημεν, τριφθεῖτε-τριφθείητε, τριφθεῖεν-τριφθείησαν
pas.aor.imp:, τρίφθητι, τριφθήτω, τρίφθητον, τριφθήτων, , τρίφθητε, τριφθέντων

act.pf.ind: τέτριφα, τέτριφας, τέτριφε-τέτριφεν, τετρίφατον, τετρίφατον, τετρίφαμεν, τετρίφατε, τετρίφασι-τετρίφασιν
act.pf.sub: τετρίφω, τετρίφῃς, τετρίφῃ, τετρίφητον, τετρίφητον, τετρίφωμεν, τετρίφητε, τετρίφωσι-τετρίφωσιν
act.pf.opt: τετρίφοιμι-τετριφοίην, τετρίφοις-τετριφοίης, τετρίφοι-τετριφοίη, τετρίφοιτον, τετριφοίτην, τετρίφοιμεν, τετρίφοιτε, τετρίφοιεν
act.pf.imp:, τέτριφε, τετριφέτω, τετρίφετον, τετριφέτων, , τετρίφετε, τετριφόντων
mp.pf.ind: τέτριμμαι, τέτριψαι, τέτριπται, τέτριφθον, τέτριφθον, τετρίμμεθα, τέτριφθε, τετρίβαται
# mp.pf.sub: τετριμμένος ὦ, τετριμμένος ᾖς, τετριμμένος ᾖ, τετριμμένω ἦτον, τετριμμένω ἦτον, τετριμμένοι ὦμεν, τετριμμένοι ἦτε, τετριμμένοι ὦσι-ὦσιν
# mp.pf.opt: τετριμμένος εἴην, τετριμμένος εἴης, τετριμμένος εἴη, τετριμμένοι εἴητον/εἶτον, τετριμμένω εἰήτην/εἴτην, τετριμμένοι εἴημεν/εἶμεν, τετριμμένοι εἴητε/εἶτε, τετριμμένοι εἴησαν/εἶεν
mp.pf.imp:, τέτριψο, τετρίφθω, τέτριφθον, τετρίφθων, , τέτριφθε, τετρίφθων

# ἄγω ================== mute - ἄγω, ἄξω, ἤγαγον or ἦξα, ἦχα, ἦγμαι, ἤχθην ==== ago

act.pres.ind: ἄγω, ἄγεις, ἄγει, ἄγετον, ἄγετον, ἄγομεν, ἄγετε, ἄγουσι-ἄγουσιν
act.pres.sub: ἄγω, ἄγῃς, ἄγῃ, ἄγητον, ἄγητον, ἄγωμεν, ἄγητε, ἄγωσι-ἄγωσιν
act.pres.opt: ἄγοιμι, ἄγοις, ἄγοι, ἄγοιτον, ἀγοίτην, ἄγοιμεν, ἄγοιτε, ἄγοιεν
act.pres.imp:, ἄγε, ἀγέτω, ἄγετον, ἀγέτων, , ἄγετε, ἀγόντων
mp.pres.ind: ἄγομαι, ἄγῃ-ἄγει, ἄγεται, ἄγεσθον, ἄγεσθον, ἀγόμεθα, ἄγεσθε, ἄγονται
mp.pres.sub: ἄγωμαι, ἄγῃ, ἄγηται, ἄγησθον, ἄγησθον, ἀγώμεθα, ἄγησθε, ἄγωνται
mp.pres.opt: ἀγοίμην, ἄγοιο, ἄγοιτο, ἄγοισθον, ἀγοίσθην, ἀγοίμεθα, ἄγοισθε, ἄγοιντο
mp.pres.imp:, ἄγου, ἀγέσθω, ἄγεσθον, ἀγέσθων, , ἄγεσθε
act.impf.ind: ἦγον, ἦγες, ἦγε-ἦγεν, ἤγετον, ἠγέτην, ἤγομεν, ἤγετε, ἦγον
mp.impf.ind: ἠγόμην, ἤγου, ἤγετο, ἤγεσθον, ἠγέσθην, ἠγόμεθα, ἤγεσθε, ἤγοντο

act.fut.ind: ἄξω, ἄξεις, ἄξει, ἄξετον, ἄξετον, ἄξομεν, ἄξετε, ἄξουσι-ἄξουσιν
act.fut.opt: ἄξοιμι, ἄξοις, ἄξοι, ἄξοιτον, ἀξοίτην, ἄξοιμεν, ἄξοιτε, ἄξοιεν
mid.fut.ind: ἄξομαι, ἄξῃ-ἄξει, ἄξεται, ἄξεσθον, ἄξεσθον, ἀξόμεθα, ἄξεσθε, ἄξονται
mid.fut.opt: ἀξοίμην, ἄξοιο, ἄξοιτο, ἄξοισθον, ἀξοίσθην, ἀξοίμεθα, ἄξοισθε, ἄξοιντο
pas.fut.ind: ἀχθήσομαι, ἀχθήσῃ, ἀχθήσεται, ἀχθήσεσθον, ἀχθήσεσθον, ἀχθησόμεθα, ἀχθήσεσθε, ἀχθήσονται
pas.fut.opt: ἀχθησοίμην, ἀχθήσοιο, ἀχθήσοιτο, ἀχθήσοισθον, ἀχθησοίσθην, ἀχθησοίμεθα, ἀχθήσοισθε, ἀχθήσοιντο

act.aor.ind: ἤγαγον, ἤγαγες, ἤγαγε-ἤγαγεν, ἠγάγετον, ἠγαγέτην, ἠγάγομεν, ἠγάγετε, ἤγαγον
act.aor.sub: ἀγάγω, ἀγάγῃς, ἀγάγῃ, ἀγάγητον, ἀγάγητον, ἀγάγωμεν, ἀγάγητε, ἀγάγωσι-ἀγάγωσιν
act.aor.opt: ἀγάγοιμι, ἀγάγοις, ἀγάγοι, ἀγάγοιτον, ἀγαγοίτην, ἀγάγοιμεν, ἀγάγοιτε, ἀγάγοιεν
act.aor.imp:, ἄγαγε, ἀγαγέτω, ἀγάγετον, ἀγαγέτων, , ἀγάγετε, ἀγαγόντων
mid.aor.ind: ἠγαγόμην, ἠγάγου, ἠγάγετο, ἠγάγεσθον, ἠγαγέσθην, ἠγαγόμεθα, ἠγάγεσθε, ἠγάγοντο
mid.aor.sub: ἀγάγωμαι, ἀγάγῃ, ἀγάγηται, ἀγάγησθον, ἀγάγησθον, ἀγαγώμεθα, ἀγάγησθε, ἀγάγωνται
mid.aor.opt: ἀγαγοίμην, ἀγάγοιο, ἀγάγοιτο, ἀγάγοισθον, ἀγαγοίσθην, ἀγαγοίμεθα, ἀγάγοισθε, ἀγάγοιντο
mid.aor.imp:, ἀγαγοῦ, ἀγαγέσθω, ἀγάγεσθον, ἀγαγέσθων, , ἀγάγεσθε, ἀγαγέσθων

act.aor.ind: ἦξα, ἦξας, ἦξε-ἦξεν, ἤξατον, ἠξάτην, ἤξαμεν, ἤξατε, ἦξαν
act.aor.sub: ἄξω, ἄξῃς, ἄξῃ, ἄξητον, ἄξητον, ἄξωμεν, ἄξητε, ἄξωσι-ἄξωσιν
act.aor.opt: ἄξαιμι, ἄξειας-ἄξαις, ἄξειε-ἄξειεν-ἄξαι, ἄξαιτον, ἀξαίτην, ἄξαιμεν, ἄξαιτε, ἄξειαν-ἄξαιεν
act.aor.imp:, ἄξον, ἀξάτω, ἄξατον, ἀξάτων, , ἄξατε, ἀξάντων
mid.aor.ind: ἠξάμην, ἤξω, ἤξατο, ἤξασθον, ἠξάσθην, ἠξάμεθα, ἤξασθε, ἤξαντο
mid.apr.sub: ἄξωμαι, ἄξῃ, ἄξηται, ἄξησθον, ἄξησθον, ἀξώμεθα, ἄξησθε, ἄξωνται
mid.aor.opt: ἀξαίμην, ἄξαιο, ἄξαιτο, ἄξαισθον, ἀξαίσθην, ἀξαίμεθα, ἄξαισθε, ἄξαιντο
mid.aor.imp:, ἄξαι, ἀξάσθω, ἄξασθον, ἀξάσθων, , ἄξασθε, ἀξάσθων
pas.aor.ind: ἤχθην, ἤχθης, ἤχθη, ἤχθητον, ἠχθήτην, ἤχθημεν, ἤχθητε, ἤχθησαν
pas.aor.sub: ἀχθῶ, ἀχθῇς, ἀχθῇ, ἀχθῆτον, ἀχθῆτον, ἀχθῶμεν, ἀχθῆτε, ἀχθῶσι-ἀχθῶσιν
pas.aor.opt: ἀχθείην, ἀχθείης, ἀχθείη, ἀχθεῖτον-ἀχθείητον, ἀχθείτην-ἀχθειήτην, ἀχθεῖμεν-ἀχθείημεν, ἀχθεῖτε-ἀχθείητε, ἀχθεῖεν-ἀχθείησαν
pas.aor.imp:, ἄχθητι, ἀχθήτω, ἄχθητον, ἀχθήτων, , ἄχθητε, ἀχθέντων

act.pf.ind: ἦχα, ἦχας, ἦχε-ἦχεν, ἤχατον, ἤχατον, ἤχαμεν, ἤχατε, ἤχασι-ἤχασιν
act.pf.sub: ἤχω, ἤχῃς, ἤχῃ, ἤχητον, ἤχητον, ἤχωμεν, ἤχητε, ἤχωσι-ἤχωσιν
act.pf.opt: ἤχοιμι-ἠχοίην, ἤχοις-ἠχοίης, ἤχοι-ἠχοίη, ἤχοιτον, ἠχοίτην, ἤχοιμεν, ἤχοιτε, ἤχοιεν
act.pf.imp:, ἦχε, ἠχέτω, ἤχετον, ἠχέτων, , ἤχετε, ἠχόντων
mp.pf.ind: ἦγμαι, ἦξαι, ἦκται, ἦχθον, ἦχθον, ἤγμεθα, ἦχθε, ἤγαται
# mp.pf.sub: ἠγμένος ὦ, ἠγμένος ᾖς, ἠγμένος ᾖ, ἠγμένω ἦτον, ἠγμένω ἦτον, ἠγμένοι ὦμεν, ἠγμένοι ἦτε, ἠγμένοι ὦσι-ὦσιν
# mp.pf.opt: ἠγμένος εἴην, ἠγμένος εἴης, ἠγμένος εἴη, ἠγμένοι εἴητον/εἶτον, ἠγμένω εἰήτην/εἴτην, ἠγμένοι εἴημεν/εἶμεν, ἠγμένοι εἴητε/εἶτε, ἠγμένοι εἴησαν/εἶεν
mp.pf.imp:, ἦξο, ἤχθω, ἦχθον, ἤχθων, , ἦχθε, ἤχθων

act.pf.ind: ἀγήγοχα, ἀγήγοχας, ἀγήγοχε-ἀγήγοχεν, ἀγηγόχατον, ἀγηγόχατον, ἀγηγόχαμεν, ἀγηγόχατε, ἀγηγόχασι-ἀγηγόχασιν
act.pf.sub: ἀγηγόχω, ἀγηγόχῃς, ἀγηγόχῃ, ἀγηγόχητον, ἀγηγόχητον, ἀγηγόχωμεν, ἀγηγόχητε, ἀγηγόχωσι-ἀγηγόχωσιν
act.pf.opt: ἀγηγόχοιμι-ἀγηγοχοίην, ἀγηγόχοις-ἀγηγοχοίης, ἀγηγόχοι-ἀγηγοχοίη, ἀγηγόχοιτον, ἀγηγοχοίτην, ἀγηγόχοιμεν, ἀγηγόχοιτε, ἀγηγόχοιεν
act.pf.imp:, ἀγήγοχε, ἀγηγοχέτω, ἀγηγόχετον, ἀγηγοχέτων, , ἀγηγόχετε, ἀγηγοχόντων

act.pf.ind: ἀγείοχα, ἀγείοχας, ἀγείοχε-ἀγείοχεν, ἀγειόχατον, ἀγειόχατον, ἀγειόχαμεν, ἀγειόχατε, ἀγειόχασι-ἀγειόχασιν
act.pf.sub: ἀγειόχω, ἀγειόχῃς, ἀγειόχῃ, ἀγειόχητον, ἀγειόχητον, ἀγειόχωμεν, ἀγειόχητε, ἀγειόχωσι-ἀγειόχωσιν
act.pf.opt: ἀγειόχοιμι-ἀγειοχοίην, ἀγειόχοις-ἀγειοχοίης, ἀγειόχοι-ἀγειοχοίη, ἀγειόχοιτον, ἀγειοχοίτην, ἀγειόχοιμεν, ἀγειόχοιτε, ἀγειόχοιεν
act.pf.imp:, ἀγείοχε, ἀγειοχέτω, ἀγειόχετον, ἀγειοχέτων, , ἀγειόχετε, ἀγειοχόντων

act.pf.ind: ἀγήοχα, ἀγήοχας, ἀγήοχε-ἀγήοχεν, ἀγηόχατον, ἀγηόχατον, ἀγηόχαμεν, ἀγηόχατε, ἀγηόχασι-ἀγηόχασιν
act.pf.sub: ἀγηόχω, ἀγηόχῃς, ἀγηόχῃ, ἀγηόχητον, ἀγηόχητον, ἀγηόχωμεν, ἀγηόχητε, ἀγηόχωσι-ἀγηόχωσιν
act.pf.opt: ἀγηόχοιμι-ἀγηοχοίην, ἀγηόχοις-ἀγηοχοίης, ἀγηόχοι-ἀγηοχοίη, ἀγηόχοιτον, ἀγηοχοίτην, ἀγηόχοιμεν, ἀγηόχοιτε, ἀγηόχοιεν
act.pf.imp:, ἀγήοχε, ἀγηοχέτω, ἀγηόχετον, ἀγηοχέτων, , ἀγηόχετε, ἀγηοχόντων

act.pf.ind: ἀγέωχα, ἀγέωχας, ἀγέωχε-ἀγέωχεν, ἀγεώχατον, ἀγεώχατον, ἀγεώχαμεν, ἀγεώχατε, ἀγεώχασι-ἀγεώχασιν
act.pf.sub: ἀγεώχω, ἀγεώχῃς, ἀγεώχῃ, ἀγεώχητον, ἀγεώχητον, ἀγεώχωμεν, ἀγεώχητε, ἀγεώχωσι-ἀγεώχωσιν
act.pf.opt: ἀγεώχοιμι-ἀγεωχοίην, ἀγεώχοις-ἀγεωχοίης, ἀγεώχοι-ἀγεωχοίη, ἀγεώχοιτον, ἀγεωχοίτην, ἀγεώχοιμεν, ἀγεώχοιτε, ἀγεώχοιεν
act.pf.imp:, ἀγέωχε, ἀγεωχέτω, ἀγεώχετον, ἀγεωχέτων, , ἀγεώχετε, ἀγεωχόντων

act.ppf.ind: ἀγηόχειν-ἀγηόχη, ἀγηόχεις-ἀγηόχης, ἀγηόχει-ἀγηόχειν, ἀγηόχετον, ἀγηοχέτην, ἀγηόχεμεν, ἀγηόχετε, ἀγηόχεσαν

# ἡγέομαι ================ hgeomai - deponent - ἡγέομαι, ἡγήσομαι, ἡγησάμην, X, ἥγημαι, ἡγήθην

mp.pres.ind: ἡγοῦμαι, ἡγεῖ-ἡγῇ, ἡγεῖται, ἡγεῖσθον, ἡγεῖσθον, ἡγούμεθα, ἡγεῖσθε, ἡγοῦνται
mp.pres.sub: ἡγῶμαι, ἡγῇ, ἡγῆται, ἡγῆσθον, ἡγῆσθον, ἡγώμεθα, ἡγῆσθε, ἡγῶνται
mp.pres.opt: ἡγοίμην, ἡγοῖο, ἡγοῖτο, ἡγοῖσθον, ἡγοίσθην, ἡγοίμεθα, ἡγοῖσθε, ἡγοῖντο
mp.pres.imp:, ἡγοῦ, ἡγείσθω, ἡγεῖσθον, ἡγείσθων, , ἡγεῖσθε, ἡγείσθων

mp.impf.ind: ἡγούμην, ἡγοῦ, ἡγεῖτο, ἡγεῖσθον, ἡγείσθην, ἡγούμεθα, ἡγεῖσθε, ἡγοῦντο

mid.fut.ind: ἡγήσομαι, ἡγήσῃ-ἡγήσει, ἡγήσεται, ἡγήσεσθον, ἡγήσεσθον, ἡγησόμεθα, ἡγήσεσθε, ἡγήσονται
mid.fut.opt: ἡγησοίμην, ἡγήσοιο, ἡγήσοιτο, ἡγήσοισθον, ἡγησοίσθην, ἡγησοίμεθα, ἡγήσοισθε, ἡγήσοιντο
pas.fut.ind: ἡγηθήσομαι, ἡγηθήσῃ, ἡγηθήσεται, ἡγηθήσεσθον, ἡγηθήσεσθον, ἡγηθησόμεθα, ἡγηθήσεσθε, ἡγηθήσονται
pas.fut.opt: ἡγηθησοίμην, ἡγηθήσοιο, ἡγηθήσοιτο, ἡγηθήσοισθον, ἡγηθησοίσθην, ἡγηθησοίμεθα, ἡγηθήσοισθε, ἡγηθήσοιντο

mid.aor.ind: ἡγησάμην, ἡγήσω, ἡγήσατο, ἡγήσασθον, ἡγησάσθην, ἡγησάμεθα, ἡγήσασθε, ἡγήσαντο
mid.aor.sub: ἡγήσωμαι, ἡγήσῃ, ἡγήσηται, ἡγήσησθον, ἡγήσησθον, ἡγησώμεθα, ἡγήσησθε, ἡγήσωνται
mid.aor.opt: ἡγησαίμην, ἡγήσαιο, ἡγήσαιτο, ἡγήσαισθον, ἡγησαίσθην, ἡγησαίμεθα, ἡγήσαισθε, ἡγήσαιντο
mid.aor.imp:, ἥγησαι, ἡγησάσθω, ἡγήσασθον, ἡγησάσθων, , ἡγήσασθε, ἡγησάσθων
pas.aor.ind: ἡγήθην, ἡγήθης, ἡγήθη, ἡγήθητον, ἡγηθήτην, ἡγήθημεν, ἡγήθητε, ἡγήθησαν
pas.aor.sub: ἡγηθῶ, ἡγηθῇς, ἡγηθῇ, ἡγηθῆτον, ἡγηθῆτον, ἡγηθῶμεν, ἡγηθῆτε, ἡγηθῶσι-ἡγηθῶσιν
pas.aor.opt: ἡγηθείην, ἡγηθείης, ἡγηθείη, ἡγηθεῖτον-ἡγηθείητον, ἡγηθείτην-ἡγηθειήτην, ἡγηθεῖμεν-ἡγηθείημεν, ἡγηθεῖτε-ἡγηθείητε, ἡγηθεῖεν-ἡγηθείησαν
pas.aor.imp:, ἡγήθητι, ἡγηθήτω, ἡγήθητον, ἡγηθήτων, , ἡγήθητε, ἡγηθέντων

mp.pf.ind: ἥγημαι, ἥγησαι, ἥγηται, ἥγησθον, ἥγησθον, ἡγήμεθα, ἥγησθε, ἥγηνται
# mp.pf.sub: ἡγημένος ὦ, ἡγημένος ᾖς, ἡγημένος ᾖ, ἡγημένω ἦτον, ἡγημένω ἦτον, ἡγημένοι ὦμεν, ἡγημένοι ἦτε, ἡγημένοι ὦσι-ὦσιν
# mp.pf.opt: ἡγημένος εἴην, ἡγημένος εἴης, ἡγημένος εἴη, ἡγημένοι εἴητον/εἶτον, ἡγημένω εἰήτην/εἴτην, ἡγημένοι εἴημεν/εἶμεν, ἡγημένοι εἴητε/εἶτε, ἡγημένοι εἴησαν/εἶεν
mp.pf.imp:, ἥγησο, ἡγήσθω, ἥγησθον, ἡγήσθων, , ἥγησθε, ἡγήσθων

# βούλομαι ================= deponent passive = βούλομαι, βουλήσομαι, X, X, βεβούλημαι, ἐβουλήθην

mp.pres.ind: βούλομαι, βούλῃ-βούλει, βούλεται, βούλεσθον, βούλεσθον, βουλόμεθα, βούλεσθε, βούλονται
mp.pres.sub: βούλωμαι, βούλῃ, βούληται, βούλησθον, βούλησθον, βουλώμεθα, βούλησθε, βούλωνται
mp.pres.opt: βουλοίμην, βούλοιο, βούλοιτο, βούλοισθον, βουλοίσθην, βουλοίμεθα, βούλοισθε, βούλοιντο
mp.pres.imp:, βούλου, βουλέσθω, βούλεσθον, βουλέσθων, , βούλεσθε, βουλέσθων

mp.impf.ind: ἐβουλόμην, ἐβούλου, ἐβούλετο, ἐβούλεσθον, ἐβουλέσθην, ἐβουλόμεθα, ἐβούλεσθε, ἐβούλοντο
mp.imp.ind-attic: ἠβουλόμην, ἠβούλου, ἠβούλετο, ἠβούλεσθον, ἠβουλέσθην, ἠβουλόμεθα, ἠβούλεσθε, ἠβούλοντο

mid.fut.ind: βουλήσομαι, βουλήσῃ-βουλήσει, βουλήσεται, βουλήσεσθον, βουλήσεσθον, βουλησόμεθα, βουλήσεσθε, βουλήσονται
mid.fut.opt: βουλησοίμην, βουλήσοιο, βουλήσοιτο, βουλήσοισθον, βουλησοίσθην, βουλησοίμεθα, βουλήσοισθε, βουλήσοιντο

pas.fut.ind-koine: βουληθήσομαι, βουληθήσῃ, βουληθήσεται, βουληθήσεσθον, βουληθήσεσθον, βουληθησόμεθα, βουληθήσεσθε, βουληθήσονται
pas.fut.opt-koine: βουληθησοίμην, βουληθήσοιο, βουληθήσοιτο, βουληθήσοισθον, βουληθησοίσθην, βουληθησοίμεθα, βουληθήσοισθε, βουληθήσοιντο

pas.aor.ind: ἐβουλήθην, ἐβουλήθης, ἐβουλήθη, ἐβουλήθητον, ἐβουληθήτην, ἐβουλήθημεν, ἐβουλήθητε, ἐβουλήθησαν
pas.aor.sub: βουληθῶ, βουληθῇς, βουληθῇ, βουληθῆτον, βουληθῆτον, βουληθῶμεν, βουληθῆτε, βουληθῶσι-βουληθῶσιν
pas.aor.opt: βουληθείην, βουληθείης, βουληθείη, βουληθεῖτον-βουληθείητον, βουληθείτην-βουληθειήτην, βουληθεῖμεν-βουληθείημεν, βουληθεῖτε-βουληθείητε, βουληθεῖεν-βουληθείησαν
pas.aor.imp:, βουλήθητι, βουληθήτω, βουλήθητον, βουληθήτων, , βουλήθητε, βουληθέντων

mp.pf.ind: βεβούλημαι, βεβούλησαι, βεβούληται, βεβούλησθον, βεβούλησθον, βεβουλήμεθα, βεβούλησθε, βεβούληνται
# mp.pf.sub: βεβουλημένος ὦ, βεβουλημένος ᾖς, βεβουλημένος ᾖ, βεβουλημένω ἦτον, βεβουλημένω ἦτον, βεβουλημένοι ὦμεν, βεβουλημένοι ἦτε, βεβουλημένοι ὦσι-ὦσιν
# mp.pf.opt: βεβουλημένος εἴην, βεβουλημένος εἴης, βεβουλημένος εἴη, βεβουλημένοι εἴητον/εἶτον, βεβουλημένω εἰήτην/εἴτην, βεβουλημένοι εἴημεν/εἶμεν, βεβουλημένοι εἴητε/εἶτε, βεβουλημένοι εἴησαν/εἶεν
mp.pf.imp:, βεβούλησο, βεβουλήσθω, βεβούλησθον, βεβουλήσθων, , βεβούλησθε, βεβουλήσθων

# ===================================================== UCB:

# ὁράω ================ horao - contracted - ὁράω, ὄψομαι, εἶδον, ἑόρακα and ἑώρακα, ἑώραμαι and ὦμμαι, ὤφθην

act.pres.ind: ὁρῶ, ὁρᾷς, ὁρᾷ, ὁρᾶτον, ὁρᾶτον, ὁρῶμεν, ὁρᾶτε, ὁρῶσι-ὁρῶσιν
act.pres.sub: ὁρῶ, ὁρᾷς, ὁρᾷ, ὁρᾶτον, ὁρᾶτον, ὁρῶμεν, ὁρᾶτε, ὁρῶσι-ὁρῶσιν
act.pres.opt: ὁρῴην-ὁρῷμι, ὁρῴης-ὁρῷς, ὁρῴη-ὁρῷ, ὁρῷτον-ὁρῴητον, ὁρῴτην-ὁρῳήτην, ὁρῷμεν-ὁρῴημεν, ὁρῷτε-ὁρῴητε, ὁρῷεν-ὁρῴησαν
act.pres.imp:, ὅρα, ὁράτω, ὁρᾶτον, ὁράτων, , ὁρᾶτε, ὁρώντων
mp.pres.ind: ὁρῶμαι, ὁρᾷ, ὁρᾶται, ὁρᾶσθον, ὁρᾶσθον, ὁρώμεθα, ὁρᾶσθε, ὁρῶνται
mp.pres.sub: ὁρῶμαι, ὁρᾷ, ὁρᾶται, ὁρᾶσθον, ὁρᾶσθον, ὁρώμεθα, ὁρᾶσθε, ὁρῶνται
mp.pres.opt: ὁρῴμην, ὁρῷο, ὁρῷτο, ὁρῷσθον, ὁρῴσθην, ὁρῴμεθα, ὁρῷσθε, ὁρῷντο
mp.pres.imp:, ὁρῶ, ὁράσθω, ὁρᾶσθον, ὁράσθων, , ὁρᾶσθε, ὁράσθων

act.pres.ind: ὁρῶ, ὁροῖς, ὁροῖ, ὁροῦτον, ὁροῦτον, ὁροῦμεν, ὁροῦτε, ὁροῦσι-ὁροῦσιν
act.pres.sub: ὁρῶ, ὁροῖς, ὁροῖ, ὁρῶτον, ὁρῶτον, ὁρῶμεν, ὁρῶτε, ὁρῶσι-ὁρῶσιν
act.pres.opt: ὁροίην-ὁροῖμι, ὁροίης-ὁροῖς, ὁροίη-ὁροῖ, ὁροῖτον-ὁροίητον, ὁροίτην-ὁροιήτην, ὁροῖμεν-ὁροίημεν, ὁροῖτε-ὁροίητε, ὁροῖεν-ὁροίησαν
act.pres.imp:, ὅρου, ὁρούτω, ὁροῦτον, ὁρούτων, , ὁροῦτε, ὁρούντων
mp.pres.ind: ὁροῦμαι, ὁροῖ, ὁροῦται, ὁροῦσθον, ὁροῦσθον, ὁρούμεθα, ὁροῦσθε, ὁροῦνται
mp.pres.sub: ὁρῶμαι, ὁροῖ, ὁρῶται, ὁρῶσθον, ὁρῶσθον, ὁρώμεθα, ὁρῶσθε, ὁρῶνται
mp.pres.opt: ὁροίμην, ὁροῖο, ὁροῖτο, ὁροῖσθον, ὁροίσθην, ὁροίμεθα, ὁροῖσθε, ὁροῖντο
mp.pres.imp:, ὁροῦ, ὁρούσθω, ὁροῦσθον, ὁρούσθων, , ὁροῦσθε, ὁρούσθων

act.pres.ind: ὁρῶ, ὁρεῖς, ὁρεῖ, ὁρεῖτον, ὁρεῖτον, ὁροῦμεν, ὁρεῖτε, ὁροῦσι-ὁροῦσιν
act.pres.sub: ὁρῶ, ὁρῇς, ὁρῇ, ὁρῆτον, ὁρῆτον, ὁρῶμεν, ὁρῆτε, ὁρῶσι-ὁρῶσιν
act.pres.opt: ὁροίην-ὁροῖμι, ὁροίης-ὁροῖς, ὁροίη-ὁροῖ, ὁροῖτον-ὁροίητον, ὁροίτην-ὁροιήτην, ὁροῖμεν-ὁροίημεν, ὁροῖτε-ὁροίητε, ὁροῖεν-ὁροίησαν
act.pres.imp:, ὅρει, ὁρείτω, ὁρεῖτον, ὁρείτων, , ὁρεῖτε, ὁρούντων
mp.pres.ind: ὁροῦμαι, ὁρεῖ-ὁρῇ, ὁρεῖται, ὁρεῖσθον, ὁρεῖσθον, ὁρούμεθα, ὁρεῖσθε, ὁροῦνται
mp.pres.sub: ὁρῶμαι, ὁρῇ, ὁρῆται, ὁρῆσθον, ὁρῆσθον, ὁρώμεθα, ὁρῆσθε, ὁρῶνται
mp.pres.opt: ὁροίμην, ὁροῖο, ὁροῖτο, ὁροῖσθον, ὁροίσθην, ὁροίμεθα, ὁροῖσθε, ὁροῖντο
mp.pres.imp:, ὁροῦ, ὁρείσθω, ὁρεῖσθον, ὁρείσθων, , ὁρεῖσθε, ὁρείσθων

act.impf.ind: ὥρων, ὥρας, ὥρα, ὡρᾶτον, ὡράτην, ὡρῶμεν, ὡρᾶτε, ὥρων
mp.impf.ind: ὡρώμην, ὡρῶ, ὡρᾶτο, ὡρᾶσθον, ὡράσθην, ὡρώμεθα, ὡρᾶσθε, ὡρῶντο

mid.fut.ind: ὄψομαι, ὄψῃ-ὄψει, ὄψεται, ὄψεσθον, ὄψεσθον, ὀψόμεθα, ὄψεσθε, ὄψονται
mid.fut.opt: ὀψοίμην, ὄψοιο, ὄψοιτο, ὄψοισθον, ὀψοίσθην, ὀψοίμεθα, ὄψοισθε, ὄψοιντο
pas.fut.ind: ὀφθήσομαι, ὀφθήσῃ, ὀφθήσεται, ὀφθήσεσθον, ὀφθήσεσθον, ὀφθησόμεθα, ὀφθήσεσθε, ὀφθήσονται
pas.fut.opt: ὀφθησοίμην, ὀφθήσοιο, ὀφθήσοιτο, ὀφθήσοισθον, ὀφθησοίσθην, ὀφθησοίμεθα, ὀφθήσοισθε, ὀφθήσοιντο

# XXXXX w ---> o ???? plain ὀφθῶ from pas.aor.ind = ὤφθην
pas.aor.ind: ὤφθην, ὤφθης, ὤφθη, ὤφθητον, ὠφθήτην, ὤφθημεν, ὤφθητε, ὤφθησαν
# pas.aor.sub: ὀφθῶ, ὀφθῇς, ὀφθῇ, ὀφθῆτον, ὀφθῆτον, ὀφθῶμεν, ὀφθῆτε, ὀφθῶσι-ὀφθῶσιν
# pas.aor.opt: ὀφθείην, ὀφθείης, ὀφθείη, ὀφθεῖτον-ὀφθείητον, ὀφθείτην-ὀφθειήτην, ὀφθεῖμεν-ὀφθείημεν, ὀφθεῖτε-ὀφθείητε, ὀφθεῖεν-ὀφθείησαν
# pas.aor.imp:, ὄφθητι, ὀφθήτω, ὄφθητον, ὀφθήτων, , ὄφθητε, ὀφθέντων

act.aor.ind: εἶδον, εἶδες, εἶδε-εἶδεν, εἴδετον, εἰδέτην, εἴδομεν, εἴδετε, εἶδον
act.aor.sub: ἴδω, ἴδῃς, ἴδῃ, ἴδητον, ἴδητον, ἴδωμεν, ἴδητε, ἴδωσι-ἴδωσιν
act.aor.opt: ἴδοιμι, ἴδοις, ἴδοι, ἴδοιτον, ἰδοίτην, ἴδοιμεν, ἴδοιτε, ἴδοιεν
act.aor.imp:, ἰδέ/ἴδε, ἰδέτω, ἴδετον, ἰδέτων, , ἴδετε, ἰδόντων
mid.aor.ind: εἰδόμην, εἴδου, εἴδετο, εἴδεσθον, εἰδέσθην, εἰδόμεθα, εἴδεσθε, εἴδοντο
mid.aor.sub: ἴδωμαι, ἴδῃ, ἴδηται, ἴδησθον, ἴδησθον, ἰδώμεθα, ἴδησθε, ἴδωνται
mid.aor.opt: ἰδοίμην, ἴδοιο, ἴδοιτο, ἴδοισθον, ἰδοίσθην, ἰδοίμεθα, ἴδοισθε, ἴδοιντο
mid.aor.imp:, ἰδοῦ, ἰδέσθω, ἴδεσθον, ἰδέσθων, , ἴδεσθε, ἰδέσθων

act.pf.ind: ἑώρακα, ἑώρακας, ἑώρακε-ἑώρακεν, ἑωράκατον, ἑωράκατον, ἑωράκαμεν, ἑωράκατε, ἑωράκασι-ἑωράκασιν
act.pf.sub: ἑωράκω, ἑωράκῃς, ἑωράκῃ, ἑωράκητον, ἑωράκητον, ἑωράκωμεν, ἑωράκητε, ἑωράκωσι-ἑωράκωσιν
act.pf.opt: ἑωράκοιμι-ἑωρακοίην, ἑωράκοις-ἑωρακοίης, ἑωράκοι-ἑωρακοίη, ἑωράκοιτον, ἑωρακοίτην, ἑωράκοιμεν, ἑωράκοιτε, ἑωράκοιεν
mp.pf.ind: ἑώραμαι, ἑώρασαι, ἑώραται, ἑώρασθον, ἑώρασθον, ἑωράμεθα, ἑώρασθε, ἑώρανται
# mp.pf.sub: ἑωραμένος ὦ, ἑωραμένος ᾖς, ἑωραμένος ᾖ, ἑωραμένω ἦτον, ἑωραμένω ἦτον, ἑωραμένοι ὦμεν, ἑωραμένοι ἦτε, ἑωραμένοι ὦσι-ὦσιν
# mp.pf.opt: ἑωραμένος εἴην, ἑωραμένος εἴης, ἑωραμένος εἴη, ἑωραμένοι εἴητον/εἶτον, ἑωραμένω εἰήτην/εἴτην, ἑωραμένοι εἴημεν/εἶμεν, ἑωραμένοι εἴητε/εἶτε, ἑωραμένοι εἴησαν/εἶεν
mp.pf.imp:, ἑώρασο, ἑωράσθω, ἑώρασθον, ἑωράσθων, , ἑώρασθε, ἑωράσθων

act.pf.ind: ὄπωπα, ὄπωπας, ὄπωπε-ὄπωπεν, ὀπώπατον, ὀπώπατον, ὀπώπαμεν, ὀπώπατε, ὀπώπασι-ὀπώπασιν
act.pf.sub: ὀπώπω, ὀπώπῃς, ὀπώπῃ, ὀπώπητον, ὀπώπητον, ὀπώπωμεν, ὀπώπητε, ὀπώπωσι-ὀπώπωσιν
act.pf.opt: ὀπώποιμι-ὀπωποίην, ὀπώποις-ὀπωποίης, ὀπώποι-ὀπωποίη, ὀπώποιτον, ὀπωποίτην, ὀπώποιμεν, ὀπώποιτε, ὀπώποιεν
act.pf.imp:, ὄπωπε, ὀπωπέτω, ὀπώπετον, ὀπωπέτων, , ὀπώπετε, ὀπωπόντων
mp.pf.ind: ὦμμαι, ὦψαι, ὦπται, ὦφθον, ὦφθον, ὤμμεθα, ὦφθε, ὤπαται
# mp.pf.sub: ὠμμένος ὦ, ὠμμένος ᾖς, ὠμμένος ᾖ, ὠμμένω ἦτον, ὠμμένω ἦτον, ὠμμένοι ὦμεν, ὠμμένοι ἦτε, ὠμμένοι ὦσι-ὦσιν
# mp.pf.opt: ὠμμένος εἴην, ὠμμένος εἴης, ὠμμένος εἴη, ὠμμένοι εἴητον/εἶτον, ὠμμένω εἰήτην/εἴτην, ὠμμένοι εἴημεν/εἶμεν, ὠμμένοι εἴητε/εἶτε, ὠμμένοι εἴησαν/εἶεν
mp.pf.imp:, ὦψο, ὤφθω, ὦφθον, ὤφθων, , ὦφθε, ὤφθων

# ionic
# act.pf.ind-ion: ὁρώρηκα, ὁρώρηκας, ὁρώρηκε-ὁρώρηκεν, ὁρωρήκατον, ὁρωρήκατον, ὁρωρήκαμεν, ὁρωρήκατε, ὁρωρήκασι-ὁρωρήκασιν
# act.pf.sub-ion: ὁρωρήκω, ὁρωρήκῃς, ὁρωρήκῃ, ὁρωρήκητον, ὁρωρήκητον, ὁρωρήκωμεν, ὁρωρήκητε, ὁρωρήκωσι-ὁρωρήκωσιν
# act.pf.opt-ion: ὁρωρήκοιμι-ὁρωρηκοίην, ὁρωρήκοις-ὁρωρηκοίης, ὁρωρήκοι-ὁρωρηκοίη, ὁρωρήκοιτον, ὁρωρηκοίτην, ὁρωρήκοιμεν, ὁρωρήκοιτε, ὁρωρήκοιεν
# act.pf.imp-ion:, ὁρώρηκε, ὁρωρηκέτω, ὁρωρήκετον, ὁρωρηκέτων, , ὁρωρήκετε, ὁρωρηκόντων

# ionic once more
# act.pf.ind-ion: ὥρηκα, ὥρηκας, ὥρηκε-ὥρηκεν, ὡρήκατον, ὡρήκατον, ὡρήκαμεν, ὡρήκατε, ὡρήκασι-ὡρήκασιν
# act.pf.sub-ion: ὡρήκω, ὡρήκῃς, ὡρήκῃ, ὡρήκητον, ὡρήκητον, ὡρήκωμεν, ὡρήκητε, ὡρήκωσι-ὡρήκωσιν
# act.pf.opt-ion: ὡρήκοιμι-ὡρηκοίην, ὡρήκοις-ὡρηκοίης, ὡρήκοι-ὡρηκοίη, ὡρήκοιτον, ὡρηκοίτην, ὡρήκοιμεν, ὡρήκοιτε, ὡρήκοιεν
# act.pf.imp-ion:, ὥρηκε, ὡρηκέτω, ὡρήκετον, ὡρηκέτων, , ὡρήκετε, ὡρηκόντων

# doric
# act.pf.ind-dor: ὥρακα, ὥρακας, ὥρακε-ὥρακεν, ὡράκατον, ὡράκατον, ὡράκαμεν, ὡράκατε, ὡράκασι-ὡράκασιν
# act.pf.sub-dor: ὡράκω, ὡράκῃς, ὡράκῃ, ὡράκητον, ὡράκητον, ὡράκωμεν, ὡράκητε, ὡράκωσι-ὡράκωσιν
# act.pf.opt-dor: ὡράκοιμι-ὡρακοίην, ὡράκοις-ὡρακοίης, ὡράκοι-ὡρακοίη, ὡράκοιτον, ὡρακοίτην, ὡράκοιμεν, ὡράκοιτε, ὡράκοιεν
# act.pf.imp-dor:, ὥρακε, ὡρακέτω, ὡράκετον, ὡρακέτων, , ὡράκετε, ὡρακόντων

act.ppf.ind: ἑωράκειν-ἑωράκη, ἑωράκεις-ἑωράκης, ἑωράκει-ἑωράκειν, ἑωράκετον, ἑωρακέτην, ἑωράκεμεν, ἑωράκετε, ἑωράκεσαν
mp.ppf.ind: ἑωράμην, ἑώρασο, ἑώρατο, ἑώρασθον, ἑωράσθην, ἑωράμεθα, ἑώρασθε, ἑώραντο

# χράω ======== xrao - contracted - χράω, χρήσω, ἔχρησα, X, X, ἐχρήσθην

act.pres.ind: χρῶ, χρῇς, χρῇ, χρῆτον, χρῆτον, χρῶμεν, χρῆτε, χρῶσι-χρῶσιν
act.pres.sub: χρῶ, χρῇς, χρῇ, χρῆτον, χρῆτον, χρῶμεν, χρῆτε, χρῶσι-χρῶσιν
act.pres.opt: χρῴην-χρῷμι, χρῴης-χρῷς, χρῴη-χρῷ, χρῷτον-χρῴητον, χρῴτην-χρῳήτην, χρῷμεν-χρῴημεν, χρῷτε-χρῴητε, χρῷεν-χρῴησαν
act.pres.imp:, χρῆ, χρήτω, χρῆτον, χρήτων, , χρῆτε, χρώντων
mp.pres.ind: χρῶμαι, χρῇ, χρῆται, χρῆσθον, χρῆσθον, χρώμεθα, χρῆσθε, χρῶνται
mp.pres.sub: χρῶμαι, χρῇ, χρῆται, χρῆσθον, χρῆσθον, χρώμεθα, χρῆσθε, χρῶνται
mp.pres.opt: χρῴμην, χρῷο, χρῷτο, χρῷσθον, χρῴσθην, χρῴμεθα, χρῷσθε, χρῷντο
mp.pres.imp:, χρῶ, χρήσθω, χρῆσθον, χρήσθων, , χρῆσθε, χρήσθων

act.impf.ind: ἔχρων, ἔχρης, ἔχρη, ἐχρῆτον, ἐχρήτην, ἐχρῶμεν, ἐχρῆτε, ἔχρων
mp.impf.ind: ἐχρώμην, ἐχρῶ, ἐχρῆτο, ἐχρῆσθον, ἐχρήσθην, ἐχρώμεθα, ἐχρῆσθε, ἐχρῶντο

act.fut.ind: χρήσω, χρήσεις, χρήσει, χρήσετον, χρήσετον, χρήσομεν, χρήσετε, χρήσουσι-χρήσουσιν
act.fut.opt: χρήσοιμι, χρήσοις, χρήσοι, χρήσοιτον, χρησοίτην, χρήσοιμεν, χρήσοιτε, χρήσοιεν
mid.fut.ind: χρήσομαι, χρήσῃ-χρήσει, χρήσεται, χρήσεσθον, χρήσεσθον, χρησόμεθα, χρήσεσθε, χρήσονται
mid.fut.opt: χρησοίμην, χρήσοιο, χρήσοιτο, χρήσοισθον, χρησοίσθην, χρησοίμεθα, χρήσοισθε, χρήσοιντο
pas.fut.ind: χρησθήσομαι, χρησθήσῃ, χρησθήσεται, χρησθήσεσθον, χρησθήσεσθον, χρησθησόμεθα, χρησθήσεσθε, χρησθήσονται
pas.fut.opt: χρησθησοίμην, χρησθήσοιο, χρησθήσοιτο, χρησθήσοισθον, χρησθησοίσθην, χρησθησοίμεθα, χρησθήσοισθε, χρησθήσοιντο

act.aor.ind: ἔχρησα, ἔχρησας, ἔχρησε-ἔχρησεν, ἐχρήσατον, ἐχρησάτην, ἐχρήσαμεν, ἐχρήσατε, ἔχρησαν
act.aor.sub: χρήσω, χρήσῃς, χρήσῃ, χρήσητον, χρήσητον, χρήσωμεν, χρήσητε, χρήσωσι-χρήσωσιν
act.aor.opt: χρήσαιμι, χρήσειας-χρήσαις, χρήσειε-χρήσειεν-χρήσαι, χρήσαιτον, χρησαίτην, χρήσαιμεν, χρήσαιτε, χρήσειαν-χρήσαιεν
act.aor.imp:, χρῆσον, χρησάτω, χρήσατον, χρησάτων, , χρήσατε, χρησάντων
mid.aor.ind: ἐχρησάμην, ἐχρήσω, ἐχρήσατο, ἐχρήσασθον, ἐχρησάσθην, ἐχρησάμεθα, ἐχρήσασθε, ἐχρήσαντο
mid.aor.sub: χρήσωμαι, χρήσῃ, χρήσηται, χρήσησθον, χρήσησθον, χρησώμεθα, χρήσησθε, χρήσωνται
mid.aor.opt: χρησαίμην, χρήσαιο, χρήσαιτο, χρήσαισθον, χρησαίσθην, χρησαίμεθα, χρήσαισθε, χρήσαιντο
mid.aor.imp:, χρῆσαι, χρησάσθω, χρήσασθον, χρησάσθων, , χρήσασθε, χρησάσθων
pas.aor.ind: ἐχρήσθην, ἐχρήσθης, ἐχρήσθη, ἐχρήσθητον, ἐχρησθήτην, ἐχρήσθημεν, ἐχρήσθητε, ἐχρήσθησαν
pas.aor.sub: χρησθῶ, χρησθῇς, χρησθῇ, χρησθῆτον, χρησθῆτον, χρησθῶμεν, χρησθῆτε, χρησθῶσι-χρησθῶσιν
pas.aor.opt: χρησθείην, χρησθείης, χρησθείη, χρησθεῖτον-χρησθείητον, χρησθείτην-χρησθειήτην, χρησθεῖμεν-χρησθείημεν, χρησθεῖτε-χρησθείητε, χρησθεῖεν-χρησθείησαν
pas.aor.imp:, χρήσθητι, χρησθήτω, χρήσθητον, χρησθήτων, , χρήσθητε, χρησθέντων

# χράομαι deponent =============== χράομαι, χρήσομαι, X, X, κέχρημαι, X

mp.pres.ind: χρῶμαι, χρᾷ, χρᾶται, χρᾶσθον, χρᾶσθον, χρώμεθα, χρᾶσθε, χρῶνται
mp.pres.sub: χρῶμαι, χρᾷ, χρᾶται, χρᾶσθον, χρᾶσθον, χρώμεθα, χρᾶσθε, χρῶνται
mp.pres.opt: χρῴμην, χρῷο, χρῷτο, χρῷσθον, χρῴσθην, χρῴμεθα, χρῷσθε, χρῷντο
mp.pres.imp:, χρῶ, χράσθω, χρᾶσθον, χράσθων, , χρᾶσθε, χράσθων

# XXX mp.impf.ind: χρώμην, χρῶ, χρᾶτο, χρᾶσθον, χράσθην, χρώμεθα, χρᾶσθε, χρῶντο

mp.pf.ind: κέχρημαι, κέχρησαι, κέχρηται, κέχρησθον, κέχρησθον, κεχρήμεθα, κέχρησθε, κέχρηνται
# mp.pf.sub: κεχρημένος ὦ, κεχρημένος ᾖς, κεχρημένος ᾖ, κεχρημένω ἦτον, κεχρημένω ἦτον, κεχρημένοι ὦμεν, κεχρημένοι ἦτε, κεχρημένοι ὦσι-ὦσιν
# mp.pf.opt: κεχρημένος εἴην, κεχρημένος εἴης, κεχρημένος εἴη, κεχρημένοι εἴητον/εἶτον, κεχρημένω εἰήτην/εἴτην, κεχρημένοι εἴημεν/εἶμεν, κεχρημένοι εἴητε/εἶτε, κεχρημένοι εἴησαν/εἶεν
mp.pf.imp:, κέχρησο, κεχρήσθω, κέχρησθον, κεχρήσθων, , κέχρησθε, κεχρήσθων
mp.ppf.ind: ἐκεχρήμην, ἐκέχρησο, ἐκέχρητο, ἐκέχρησθον, ἐκεχρήσθην, ἐκεχρήμεθα, ἐκέχρησθε, ἐκέχρηντο

# χειρόομαι = deponent

# first is vowel ===============================================================================

# αἰνέω ============== aineo - αἰνέω, αἰνήσω, ᾔνησᾰ, ᾔνεκᾰ, ᾔμημαι, ᾐνήθην

act.pres.ind: αἰνῶ, αἰνεῖς, αἰνεῖ, αἰνεῖτον, αἰνεῖτον, αἰνοῦμεν, αἰνεῖτε, αἰνοῦσῐ-αἰνοῦσῐν
act.pres.sub: αἰνῶ, αἰνῇς, αἰνῇ, αἰνῆτον, αἰνῆτον, αἰνῶμεν, αἰνῆτε, αἰνῶσῐ-αἰνῶσῐν
act.pres.opt: αἰνοίην-αἰνοῖμῐ, αἰνοίης-αἰνοῖς, αἰνοίη-αἰνοῖ, αἰνοῖτον-αἰνοίητον, αἰνοίτην-αἰνοιήτην, αἰνοῖμεν-αἰνοίημεν, αἰνοῖτε-αἰνοίητε, αἰνοῖεν-αἰνοίησᾰν
act.pres.imp:, αἴνει, αἰνείτω, αἰνεῖτον, αἰνείτων, , αἰνεῖτε, αἰνούντων
mp.pres.ind: αἰνοῦμαι, αἰνεῖ-αἰνῇ, αἰνεῖται, αἰνεῖσθον, αἰνεῖσθον, αἰνούμεθᾰ, αἰνεῖσθε, αἰνοῦνται
mp.pres.sub: αἰνῶμαι, αἰνῇ, αἰνῆται, αἰνῆσθον, αἰνῆσθον, αἰνώμεθᾰ, αἰνῆσθε, αἰνῶνται
mp.pres.opt: αἰνοίμην, αἰνοῖο, αἰνοῖτο, αἰνοῖσθον, αἰνοίσθην, αἰνοίμεθᾰ, αἰνοῖσθε, αἰνοῖντο
mp.pres.imp:, αἰνοῦ, αἰνείσθω, αἰνεῖσθον, αἰνείσθων, , αἰνεῖσθε, αἰνείσθων

act.impf.ind: ᾔνουν, ᾔνεις, ᾔνει, ᾐνεῖτον, ᾐνείτην, ᾐνοῦμεν, ᾐνεῖτε, ᾔνουν
mp.impf.ind: ᾐνούμην, ᾐνοῦ, ᾐνεῖτο, ᾐνεῖσθον, ᾐνείσθην, ᾐνούμεθᾰ, ᾐνεῖσθε, ᾐνοῦντο

act.fut.ind: αἰνήσω, αἰνήσεις, αἰνήσει, αἰνήσετον, αἰνήσετον, αἰνήσομεν, αἰνήσετε, αἰνήσουσῐ-αἰνήσουσῐν
act.fut.opt: αἰνήσοιμῐ, αἰνήσοις, αἰνήσοι, αἰνήσοιτον, αἰνησοίτην, αἰνήσοιμεν, αἰνήσοιτε, αἰνήσοιεν
mid.fut.ind: αἰνήσομαι, αἰνήσῃ-αἰνήσει, αἰνήσεται, αἰνήσεσθον, αἰνήσεσθον, αἰνησόμεθᾰ, αἰνήσεσθε, αἰνήσονται
mid.fut.opt: αἰνησοίμην, αἰνήσοιο, αἰνήσοιτο, αἰνήσοισθον, αἰνησοίσθην, αἰνησοίμεθᾰ, αἰνήσοισθε, αἰνήσοιντο
pas.fut.ind: αἰνηθήσομαι, αἰνηθήσῃ, αἰνηθήσεται, αἰνηθήσεσθον, αἰνηθήσεσθον, αἰνηθησόμεθᾰ, αἰνηθήσεσθε, αἰνηθήσονται
pas.fut.opt: αἰνηθησοίμην, αἰνηθήσοιο, αἰνηθήσοιτο, αἰνηθήσοισθον, αἰνηθησοίσθην, αἰνηθησοίμεθᾰ, αἰνηθήσοισθε, αἰνηθήσοιντο

act.aor.ind: ᾔνησᾰ, ᾔνησᾰς, ᾔνησε-ᾔνησεν, ᾐνήσᾰτον, ᾐνησᾰ́την, ᾐνήσᾰμεν, ᾐνήσᾰτε, ᾔνησᾰν
act.aor.sub: αἰνήσω, αἰνήσῃς, αἰνήσῃ, αἰνήσητον, αἰνήσητον, αἰνήσωμεν, αἰνήσητε, αἰνήσωσῐ-αἰνήσωσῐν
act.aor.opt: αἰνήσαιμῐ, αἰνήσειᾰς-αἰνήσαις, αἰνήσειε-αἰνήσειεν-αἰνήσαι, αἰνήσαιτον, αἰνησαίτην, αἰνήσαιμεν, αἰνήσαιτε, αἰνήσειᾰν-αἰνήσαιεν
act.aor.imp:, αἴνησον, αἰνησᾰ́τω, αἰνήσᾰτον, αἰνησᾰ́των, , αἰνήσᾰτε, αἰνησᾰ́ντων
mid.aor.ind: ᾐνησᾰ́μην, ᾐνήσω, ᾐνήσᾰτο, ᾐνήσᾰσθον, ᾐνησᾰ́σθην, ᾐνησᾰ́μεθᾰ, ᾐνήσᾰσθε, ᾐνήσᾰντο
mid.aor.sub: αἰνήσωμαι, αἰνήσῃ, αἰνήσηται, αἰνήσησθον, αἰνήσησθον, αἰνησώμεθᾰ, αἰνήσησθε, αἰνήσωνται
mid.aor.opt: αἰνησαίμην, αἰνήσαιο, αἰνήσαιτο, αἰνήσαισθον, αἰνησαίσθην, αἰνησαίμεθᾰ, αἰνήσαισθε, αἰνήσαιντο
mid.aor.imp:, αἴνησαι, αἰνησᾰ́σθω, αἰνήσᾰσθον, αἰνησᾰ́σθων, , αἰνήσᾰσθε, αἰνησᾰ́σθων
pas.aor.ind: ᾐνήθην, ᾐνήθης, ᾐνήθη, ᾐνήθητον, ᾐνηθήτην, ᾐνήθημεν, ᾐνήθητε, ᾐνήθησᾰν
pas.aor.sub: αἰνηθῶ, αἰνηθῇς, αἰνηθῇ, αἰνηθῆτον, αἰνηθῆτον, αἰνηθῶμεν, αἰνηθῆτε, αἰνηθῶσῐ-αἰνηθῶσῐν
pas.aor.opt: αἰνηθείην, αἰνηθείης, αἰνηθείη, αἰνηθεῖτον-αἰνηθείητον, αἰνηθείτην-αἰνηθειήτην, αἰνηθεῖμεν-αἰνηθείημεν, αἰνηθεῖτε-αἰνηθείητε, αἰνηθεῖεν-αἰνηθείησᾰν
pas.aor.imp:, αἰνήθητῐ, αἰνηθήτω, αἰνήθητον, αἰνηθήτων, , αἰνήθητε, αἰνηθέντων

act.pf.ind: ᾔνεκᾰ, ᾔνεκᾰς, ᾔνεκε-ᾔνεκεν, ᾐνέκᾰτον, ᾐνέκᾰτον, ᾐνέκᾰμεν, ᾐνέκᾰτε, ᾐνέκᾱσῐ-ᾐνέκᾱσῐν
act.pf.sub: ᾐνέκω, ᾐνέκῃς, ᾐνέκῃ, ᾐνέκητον, ᾐνέκητον, ᾐνέκωμεν, ᾐνέκητε, ᾐνέκωσῐ-ᾐνέκωσῐν
act.pf.opt: ᾐνέκοιμῐ-ᾐνεκοίην, ᾐνέκοις-ᾐνεκοίης, ᾐνέκοι-ᾐνεκοίη, ᾐνέκοιτον, ᾐνεκοίτην, ᾐνέκοιμεν, ᾐνέκοιτε, ᾐνέκοιεν
act.pf.imp:, ᾔνεκε, ᾐνεκέτω, ᾐνέκετον, ᾐνεκέτων, , ᾐνέκετε, ᾐνεκόντων
mp.pf.ind: ᾔμημαι, ᾔμησαι, ᾔμηται, ᾔμησθον, ᾔμησθον, ᾐμήμεθᾰ, ᾔμησθε, ᾔμηνται
# mp.pf.sub: ᾐμημένος ὦ, ᾐμημένος ᾖς, ᾐμημένος ᾖ, ᾐμημένω ἦτον, ᾐμημένω ἦτον, ᾐμημένοι ὦμεν, ᾐμημένοι ἦτε, ᾐμημένοι ὦσῐ-ὦσῐν
# mp.pf.opt: ᾐμημένος εἴην, ᾐμημένος εἴης, ᾐμημένος εἴη, ᾐμημένοι εἴητον/εἶτον, ᾐμημένω εἰήτην/εἴτην, ᾐμημένοι εἴημεν/εἶμεν, ᾐμημένοι εἴητε/εἶτε, ᾐμημένοι εἴησᾰν/εἶεν
mp.pf.imp:, ᾔμησο, ᾐμήσθω, ᾔμησθον, ᾐμήσθων, , ᾔμησθε, ᾐμήσθων

# ἅπτω =============
